---
title: "Dénombrements base nationale MCO"
output: rmarkdown::html_vignette
vignette: >
  %\VignetteIndexEntry{Dénombrements base nationale MCO}
  %\VignetteEngine{knitr::rmarkdown}
  %\VignetteEncoding{UTF-8}
---

```{r, include = FALSE}
knitr::opts_chunk$set(
  collapse = TRUE,
  comment = "#>"
)
```

```{r setup, echo = FALSE, message = FALSE}
library(dplyr)
library(refpmsi)
```

## Répartition du nombre de réalisations selon les codes diagnostics (DP, DR ou DAS)

Intitulé du référentiel : **base_mco_diag**

Mise à jour : 15 avril 2021    

### Variables  

**diag_bn_mco_code** = code diagnostic (DP, DR ou DAS) codé au moins une fois nationalement  
**diag_bn_mco_sej_sea** = nombre de séjours et séances dans lesquels est codé au moins 1 fois le diagnostic.  
*Cas particulier des séjours de la CMD 28 "Séances" non groupés dans un GHM de préparation aux séances (28Z19Z, 28Z20Z, 28Z21Z et 28Z22Z), c'est le le nombre de séances qui est pris en compte.*  
**diag_bn_mco_decile** = décile du nombre de séjours et séances avec le diagnostic codé par rapport au nombre total de séjours et séances dans la base nationale. *Variable calculée par nous*  

```{r base mco diag, echo = FALSE}

refpmsi::refpmsi("base_mco_diag") %>% dplyr::glimpse()

```

### Source  
[Denombrement base nationale PMSI MCO 2019 (ATIH)](https://www.atih.sante.fr/sites/default/files/public/content/3832/denombrement_2019.xlsx)  


## Répartition du nombre de réalisations selon les actes CCAM

Intitulé du référentiel : **base_mco_ccam**

Mise à jour : 15 avril 2021  

### Variables  

**ccam_bn_mco_code** = code de l'acte CCAM codé au moins une fois nationalement  
**ccam_bn_mco_phase** = code phase de l'acte  
**ccam_bn_mco_activite** = code activité de l'acte  
**ccam_bn_mco_ext** = extention PMSI de l'acte    
**ccam_bn_mco_sej_sea** = nombre de séjours et séances dans lesquels est codé au moins 1 fois le quadruplet (acte, phase, activité, extension PMSI).  
*Cas particulier des séjours de la CMD 28 "Séances" non groupés dans un GHM de préparation aux séances (28Z19Z, 28Z20Z, 28Z21Z et 28Z22Z), c'est le le nombre de séances qui est pris en compte.*  
**ccam_bn_mco_decile** = décile du nombre de séjours et séances avec l'acte CCAM codé par rapport au nombre total de séjours et séances dans la base nationale. *Variable calculée par nous*      

```{r base mco ccam, echo = FALSE}

refpmsi::refpmsi("base_mco_ccam") %>% dplyr::glimpse()

```

### Source  
[Denombrement base nationale PMSI MCO 2019 (ATIH)](https://www.atih.sante.fr/sites/default/files/public/content/3832/denombrement_2019.xlsx)  


## Open CCAM

Intitulé du référentiel : **open_ccam**

Mise à jour : 15 avril 2021  

### Variables  

**open_ccam_code** = code de l'acte CCAM codé au moins une fois nationalement  
**open_ccam_phase** = code phase de l'acte  
**open_ccam_sej_sea** = nombre de séjours et séances dans lesquels est codé au moins 1 fois le quadruplet (acte, phase, activité, extension PMSI).  
*Cas particulier des séjours de la CMD 28 "Séances" non groupés dans un GHM de préparation aux séances (28Z19Z, 28Z20Z, 28Z21Z et 28Z22Z), c'est le le nombre de séances qui est pris en compte.  
Lorsque le nombre de séjours/séances est inférieur à 11, l’information ne figure pas dans OpenCCAM.*  
**open_ccam_nb** = nombre de réalisations de l’acte CCAM au cours de l’ensemble des séjours et séances  
**open_ccam_dms** = durée moyenne des séjours au cours desquels l’acte a été réalisé en nombre de nuitées (dms_globale). La durée des séances est par convention 0  
**open_ccam__sej_0_nuit** = nombre de séjours ambulatoires (= séjours de 0 nuit + les séances)  
*Lorsque le nombre de séjours ambulatoires pour un acte est inférieur à 11, l'acte concerné est exclu.  
**open_ccam_ambu** = nombre de réalisations de l’acte au cours des séjours ambulatoires et des séances  

Commentaire : les actes CCAM correspondent aux actes avec activité = 1, sauf les actes de la hiérarchie 18.01 (= les gestes d'anesthésie complémentaire) et quelques autres pour lesquels c'est l'activité 4 qui est prise en compte   

```{r base mco open_ccam, echo = FALSE}

refpmsi::refpmsi("open_ccam") %>% dplyr::glimpse()

```

### Source  
[Open CCAM 2019 (ATIH)](https://www.scansante.fr/open-ccam/open-ccam-2019)  
