---
title: "Dénombrements base nationale SSR"
output: rmarkdown::html_vignette
vignette: >
  %\VignetteIndexEntry{Dénombrements base nationale SSR}
  %\VignetteEngine{knitr::rmarkdown}
  %\VignetteEncoding{UTF-8}
---

```{r, include = FALSE}
knitr::opts_chunk$set(
  collapse = TRUE,
  comment = "#>"
)
```

```{r setup}
library(dplyr)
library(refpmsi)
```

## Répartition du nombre de réalisations selon la Manifestation Morbide Principale (MMP)

Intitulé du référentiel : **base_ssr_mp**

Période : 2019  

Mise à jour : 15 avril 2021    

### Variables  

**diag_bn_ssr_code** = code diagnostic MMP codé au moins une fois nationalement  
**diag_bn_ssr_sej_hp** = nombre de séjours en HP avec au moins une fois le code  
**diag_bn_ssr_sej_hc** = nombre de séjours en HC avec au moins une fois le code  
**diag_bn_ssr_ordre_hp** = ordre du code par rapport aux séjours en HP avec au moins une fois le code *(calculé par nous)*  
**diag_bn_ssr_ordre_hc** = ordre du code par rapport aux séjours en HC avec au moins une fois le code *(calculé par nous)*  

```{r base ssr mmp, echo = FALSE}

refpmsi::refpmsi("base_ssr_mp") %>% dplyr::glimpse()

```

### Source  
[Denombrement base nationale PMSI SSR 2019 (ATIH)](https://www.atih.sante.fr/sites/default/files/public/content/3850/denombrement_variables_ssr_19_sas.xlsx)  

## Répartition du nombre de réalisations selon l'Affection Etiologique (AE)

Intitulé du référentiel : **base_ssr_ae**

Période : 2019  

Mise à jour : 15 avril 2021    

### Variables  

**diag_bn_ssr_code** = code diagnostic AE codé au moins une fois nationalement  
**diag_bn_ssr_sej_hp** = nombre de séjours en HP avec au moins une fois le code  
**diag_bn_ssr_sej_hc** = nombre de séjours en HC avec au moins une fois le code  
**diag_bn_ssr_ordre_hp** = ordre du code par rapport aux séjours en HP avec au moins une fois le code *(calculé par nous)*  
**diag_bn_ssr_ordre_hc** = ordre du code par rapport aux séjours en HC avec au moins une fois le code *(calculé par nous)*  

```{r base ssr ae, echo = FALSE}

refpmsi::refpmsi("base_ssr_ae") %>% dplyr::glimpse()

```

### Source  
[Denombrement base nationale PMSI SSR 2019 (ATIH)](https://www.atih.sante.fr/sites/default/files/public/content/3850/denombrement_variables_ssr_19_sas.xlsx)  

## Répartition du nombre de réalisations selon le Diagnostic Associé (DAS)

Intitulé du référentiel : **base_ssr_das**

Période : 2019  

Mise à jour : 15 avril 2021    

### Variables  

**diag_bn_ssr_code** = code diagnostic DAS codé au moins une fois nationalement  
**diag_bn_ssr_sej_hp** = nombre de séjours en HP avec au moins une fois le code  
**diag_bn_ssr_sej_hc** = nombre de séjours en HC avec au moins une fois le code  
**diag_bn_ssr_ordre_hp** = ordre du code par rapport aux séjours en HP avec au moins une fois le code *(calculé par nous)*  
**diag_bn_ssr_ordre_hc** = ordre du code par rapport aux séjours en HC avec au moins une fois le code *(calculé par nous)*  

```{r base ssr das, echo = FALSE}

refpmsi::refpmsi("base_ssr_das") %>% dplyr::glimpse()

```

### Source  
[Denombrement base nationale PMSI SSR 2019 (ATIH)](https://www.atih.sante.fr/sites/default/files/public/content/3850/denombrement_variables_ssr_19_sas.xlsx)  

## Répartition du nombre de réalisations selon le codage CSARR (CSARR)

Intitulé du référentiel : **base_ssr_csarr**

Période : 2019  

Mise à jour : 15 avril 2021    

### Variables  

**csarr_bn_ssr_code** = code acte CSARR codé au moins une fois nationalement  
**csarr_bn_ssr_sej_hp** = nombre de séjours en HP avec au moins une fois l'acte    
**csarr_bn_ssr_sej_hc** = nombre de séjours en HC avec au moins une fois l'acte   
**csarr_bn_ssr_ordre_hp** = ordre de l'acte par rapport aux séjours en HP avec au moins une fois l'acte *(calculé par nous)*  
**csarr_bn_ssr_ordre_hc** = ordre de l'acte par rapport aux séjours en HC avec au moins une fois l'acte *(calculé par nous)*    
**csarr_bn_ssr_decile_hp** = numéro du décile de l'acte par rapport à l'ordre de l'acte en HP *(calculé par nous)*    
**csarr_bn_ssr_decile_hc** = numéro du décile de l'acte par rapport à l'ordre de l'acte en HC *(calculé par nous)*    

```{r base ssr csarr, echo = FALSE}

refpmsi::refpmsi("base_ssr_csarr") %>% dplyr::glimpse()

```

### Source  
[Denombrement base nationale PMSI SSR 2019 (ATIH)](https://www.atih.sante.fr/sites/default/files/public/content/3850/denombrement_variables_ssr_19_sas.xlsx)  

## Répartition du nombre de réalisations selon le codage CCAM (CCAM)

Intitulé du référentiel : **base_ssr_ccam**

Période : 2019  

Mise à jour : 15 avril 2021    

### Variables  

**ccam_bn_ssr_code** = code acte CCAM codé au moins une fois nationalement  
**ccam_bn_ssr_sej_hp** = nombre de séjours en HP avec au moins une fois l'acte    
**ccam_bn_ssr_sej_hc** = nombre de séjours en HC avec au moins une fois l'acte   
**ccam_bn_ssr_ordre_hp** = ordre de l'acte par rapport aux séjours en HP avec au moins une fois l'acte *(calculé par nous)*  
**ccam_bn_ssr_ordre_hc** = ordre de l'acte par rapport aux séjours en HC avec au moins une fois l'acte *(calculé par nous)*    
**ccam_bn_ssr_decile_hp** = numéro du décile de l'acte par rapport à l'ordre de l'acte en HP *(calculé par nous)*    
**ccam_bn_ssr_decile_hc** = numéro du décile de l'acte par rapport à l'ordre de l'acte en HC *(calculé par nous)*    

```{r base ssr ccam, echo = FALSE}

refpmsi::refpmsi("base_ssr_ccam") %>% dplyr::glimpse()

```

### Source  
[Denombrement base nationale PMSI SSR 2019 (ATIH)](https://www.atih.sante.fr/sites/default/files/public/content/3850/denombrement_variables_ssr_19_sas.xlsx)  

