---
title: "Cancérologie"
output: rmarkdown::html_vignette
vignette: >
  %\VignetteIndexEntry{Formats PMSI}
  %\VignetteEngine{knitr::rmarkdown}
  %\VignetteEncoding{UTF-8}
---

```{r, include = FALSE}
knitr::opts_chunk$set(
  collapse = TRUE,
  comment = "#>"
)
```

```{r setup, echo = FALSE, message= FALSE}
library(refpmsi)
library(dplyr)
```

## Chirurgie cancer  

Intitulé du référentiel : **cancerologie_seuil**

Mise à jour : 11 avril 2023  

Référentiel non annualisé.  

### Variables  
**code_cim** = code CIM-10 de chirurgie cancer  
**chirurgie_cancer** = libellé normalisé des chirurgies cancer  

```{r var_cancerologie_seuil, echo = FALSE}

refpmsi::refpmsi("cancerologie_seuil") %>% dplyr::glimpse()
```

## Cancérologie appareil et organe

Intitulé du référentiel : **cancerologie_appareil_organe**

Mise à jour : 11 avril 2023  

Liste des codes CIM-10 de localisations tumorales primitives, par appareil et par groupe anatomique (organe).  

Référentiel non annualisé.  

### Variables  
**code_cim** = code CIM-10 de localisations tumorales primitives  
**appareil** = libellé normalisé des appareils  
**organe** = libellé normalisé des organes  

```{r var_cancerologie_appareil_organe, echo = FALSE}

refpmsi::refpmsi("cancerologie_appareil_organe") %>% dplyr::glimpse()
```

## Sources  
[Chirurgie des cancers - seuil minimal](https://www.e-cancer.fr/content/download/238533/3276365/file/Mesure_des_activites_cancer_soumises_a_seuils_D%C3%A9cembre_2017_mel_20180830.pdf) (INCa 2017)  
[Algorithme cancer](https://www.e-cancer.fr/content/download/63161/568597/file/Algorithme-cancer-2013-V2.pdf) (INCa septembre 2013 - V2 - Annexe 7.6)  
