---
title: "CIM-10 FR à usage PMSI"
output: rmarkdown::html_vignette
vignette: >
  %\VignetteIndexEntry{cim}
  %\VignetteEngine{knitr::rmarkdown}
  %\VignetteEncoding{UTF-8}
---

```{r, include = FALSE}
knitr::opts_chunk$set(
  collapse = TRUE,
  comment = "#>"
)
```

```{r setup, echo = FALSE, message = FALSE, warning = FALSE}
library("refpmsi")
library("dplyr")
```

Intitulé du référentiel : **cim**

Mise à jour : 7 mai 2020  

Ce référentiel annualisé au sens PMSI comprend 10 variables et 206 961 lignes.  

Son chargement complet en local et/ou sa visualisation dans R Studio peuvent être longs. Il est recommandé de ne charger que la ou les années utiles.  
  
## Variables  

**code** = code CIM-10  
**lib_cim** = libellé CIM-10 long  
**tmco** = type MCO/HAD :  
0 Pas de restriction particulière (valeur par défaut)  
1 Diagnostic interdit en DP et DR - Autorisé ailleurs  
2 Diagnostic interdit en DP et DR - Cause externe de morbidité  
3 Diagnostic interdit en DP, DR et DA - Catégories et sous-catégories non vides ou code père interdit  
4 Diagnostic interdit en DP – Autorisé ailleurs  
**tpsy** = type PSY  
0 Pas de restriction particulière (valeur par défaut)  
1 Diagnostic interdit en DP (Code imprécis, Séquelles, Cause externe de morbidités…)  
3 Diagnostic interdit en DP et DA - Catégories et sous-catégories non vides ou code père interdit (et supprimé)  
**pssr** = profil SSR  
digit 1 : code autorisé en finalité principale de prise en charge ? (O : oui, N : non)  
digit 2 : code autorisé en manifestation morbide principale ? (O : oui, N : non)  
digit 3 : code autorisé en affection étiologique ? (O : oui, N : non)  
digit 4 : code autorisé en DAS ? (O : oui, N : non)  
**actif** =  
1 : code actif dans l'année PMSI  
0 : code inactif dans l'année PMSI  
**chapitre** = chapitre CIM-10 du code CIM-10  
**groupe** = groupe de catégories dans lequel s'insère le code CIM-10  
**categorie** = 3 premières positions du code CIM-10  
**anpmsi** = année PMSI de 2016 à 2020

## Sources  

[Nomenclature CIM-10 : Fichier nomenclature CIM10 pour les champs MCO,HAD, SSR et PSY](https://www.atih.sante.fr/plateformes-de-transmission-et-logiciels/logiciels-espace-de-telechargement/id_lot/456) (ATIH)  

[CIM-10 FR à usage PMSI 2020 - version du 17 avril 2020](https://www.atih.sante.fr/sites/default/files/public/content/3706/cim-10fr_2020_actualisation_pmsi_10-04-2020.pdf) (ATIH)

```{r var cim10, echo = FALSE}

refpmsi::refpmsi("cim") %>% dplyr::glimpse()

```


## Exemples

### Chargement de la CIM-10 des années 2019 et 2020

```{r cim_chargement, eval = FALSE}
# Chargement de la CIM-10 des années 2019 et 2020
cim_2019_2020 <- refpmsi::refpmsi("cim",2019:2020)
head(cim_2019_2020)
```

```{r cim_chargement_affichage, echo = FALSE}
cim_2019_2020 <- refpmsi::refpmsi("cim",2019:2020)
head(cim_2019_2020)
```

### Association du libellé CIM-10 aux DP

Soit le jeu de données `jeu_dp` composé de 10 codes DP de RSS avec l'année PMSI de leur RSS associé : 

```{r cim_jeu_association_libelle, echo = FALSE}
jeu_dp <- tibble(no_rss = seq(1:10),
                            dp_rss = c("I501","Z491","H251","Z380",
                                       "S7200","S0600","R074",
                                       "J441","K358","R53+0"),
                            annee_rss = sample(c("2019","2020"),10,replace = TRUE))
jeu_dp
```


```{r cim_association_libelle, eval = FALSE}
# chargement de la CIM-10 2019 et 2020
cim_2019_2020 <- refpmsi::refpmsi("cim",2019:2020)

# association à chaque DP du libellé CIM-10 correspondant au DP et à son année PMSI
jeu_dp_libelle <- jeu_dp %>% 
  dplyr::left_join(cim_2019_2020 %>% dplyr::select(code,lib_cim,anpmsi),
                   by = c("dp_rss" = "code", "annee_rss" = "anpmsi"))
jeu_dp_libelle
```


```{r cim_association_libelle_eval, echo = FALSE}
# chargement de la CIM-10 2019 et 2020
cim_2019_2020 <- refpmsi::refpmsi("cim",2019:2020)

# association à chaque DP du libellé CIM-10 correspondant au DP et à son année PMSI
jeu_dp_libelle <- jeu_dp %>% 
  dplyr::left_join(cim_2019_2020 %>% dplyr::select(code,lib_cim,anpmsi),
                   by = c("dp_rss" = "code", "annee_rss" = "anpmsi"))
jeu_dp_libelle
```

### Case mix par chapitre CIM-10 

Avec le jeu de données `jeu_dp` de l'exemple précédent composé de 10 DP.  

```{r case_mix_chapitre, eval = FALSE}
# chargement de la CIM-10 2019 et 2020
cim_2019_2020 <- refpmsi::refpmsi("cim",2019:2020)

# association à chaque DP de son numéro de chapitre et de son libellé CIM-10 correspondant à l'année PMSI de son RSS
dp_chapitre <- jeu_dp %>% 
  dplyr::left_join(cim_2019_2020 %>% 
                     dplyr::select(code, lib_cim,chapitre,anpmsi),
                                    by = c("dp_rss" = "code",
                                           "annee_rss" = "anpmsi"))
# association des libellés de chapitre CIM-10 aux numéros de chapitre CIM-10 via le référentiel "cim_chapitre" en ne retenant que les 2 variables qui nous intéressent : "num_chapitre_cim" et "lib_chapitre_cim"
chapitre_cim <- refpmsi::refpmsi("cim_chapitre") %>% dplyr::select(num_chapitre_cim,lib_chapitre_cim)

dp_chapitre <- dp_chapitre %>% 
  dplyr::left_join(chapitre_cim, by = c("chapitre" = "num_chapitre_cim")) %>% 
  # regroupement par chapitre
  dplyr::group_by(chapitre,lib_chapitre_cim) %>% 
  # calcul du nombre de DP par chapitre et liste des DP par chapitre
  dplyr::summarise(n_dp = n(),
                   liste_dp = paste0(dp_rss, collapse = " ")) %>% 
  # tri descendant sur le nombre de DP par chapitre
  dplyr::arrange(desc(n_dp))
dp_chapitre
```


```{r case_mix_chapitre_eval, echo = FALSE}
dp_chapitre <- jeu_dp %>% 
  dplyr::left_join(cim_2019_2020 %>% 
                     dplyr::select(code, lib_cim,chapitre,anpmsi),
                                    by = c("dp_rss" = "code",
                                           "annee_rss" = "anpmsi"))
chapitre_cim <- refpmsi::refpmsi("cim_chapitre") %>% dplyr::select(num_chapitre_cim,lib_chapitre_cim)

dp_chapitre <- dp_chapitre %>% 
  dplyr::left_join(chapitre_cim, by = c("chapitre" = "num_chapitre_cim")) %>% 
  dplyr::group_by(chapitre,lib_chapitre_cim) %>% 
  dplyr::summarise(n_dp = n(),
                   liste_dp = paste0(dp_rss, collapse = " ")) %>% 
  dplyr::arrange(desc(n_dp))
dp_chapitre
```


### Repérage des DAS interdits en DP et DR

Soit le jeu de données `jeu_das` composé de 10 codes DAS avec l'année PMSI de leur RSS associé : 

```{r jeu_das_interdits_dp_dr, echo = FALSE}
jeu_das <- tibble(no_rss = seq(1:10),
                            das = c("Z370","I10","P040","F1725",
                                       "G473","W189","R600",
                                       "N178","B952","D638"),
                            annee_rss = sample(c("2019","2020"),10,replace = TRUE))
jeu_das
```


```{r das_interdits_dp_dr, eval = FALSE}
# chargement de la CIM-10 2019 et 2020
cim_2019_2020 <- refpmsi::refpmsi("cim",2019:2020)

# association à chaque DAS de son type MCO et de son libellé CIM-10, correspondant à son année PMSI
# filtre sur les types MCO 1 "Diagnostic interdit en DP et DR - Autorisé ailleurs" et 2 "Diagnostic interdit en DP et DR - Cause externe de morbidité" 
das_interdit_dp_dr <- jeu_das %>% 
  dplyr::left_join(cim_2019_2020 %>% dplyr::select(code,lib_cim,tmco,anpmsi),
                   by = c("das" = "code", "annee_rss" = "anpmsi")) %>% dplyr::filter(tmco %in% c(1,2))
das_interdit_dp_dr
```

```{r das_interdits_dp_dr_eval, echo = FALSE}
das_interdit_dp_dr <- jeu_das %>% 
  dplyr::left_join(cim_2019_2020 %>%     dplyr::select(code,lib_cim,tmco,anpmsi),
                   by = c("das" = "code", "annee_rss" = "anpmsi"))%>% dplyr::filter(tmco %in% c(1,2))
das_interdit_dp_dr
```
