---
title: "Code PMSI"
output: rmarkdown::html_vignette
vignette: >
  %\VignetteIndexEntry{Code PMSI}
  %\VignetteEngine{knitr::rmarkdown}
  %\VignetteEncoding{UTF-8}
---

```{r, include = FALSE}
knitr::opts_chunk$set(
  collapse = TRUE,
  comment = "#>"
)
```

```{r setup, echo = FALSE, message = FALSE}
library(refpmsi)
library(dplyr)
library(stringr)
```

## Ajout de positions à gauche  

De nombreux codages PMSI sont habituellement sur 2 positions (CMD, CM, numéro de chapitre CIM-10, ...).  

Ces derniers, selon les sources de données et les traitements effectués, peuvent se retrouver codés sur 1 position sans le 0 à gauche (ex : CMD 1 au lieu du CMD 01 attendue).  

On peut alors vouloir rétablir le 0 à gauche.  

La fonction [str_pad()](https://stringr.tidyverse.org/reference/str_pad.html) du package stringr:: du tidyverse est particulièrement adaptée.  

```{r str_pad, eval = FALSE}
cmd_01 <- "1" # cmd_01 is character
cmd_01 <- stringr::str_pad(cmd_01, width = 2, side = "left", pad = "0")
# width = nombre voulu de positions. Ici width = 2
# side = left car on veut ajouter le 0 à gauche
# pad = "0" = le motif que l'on souhaite ajouter
cmd_01
```
```{r str_pad, eval = TRUE, echo = FALSE}
```

Remarque : on voit là l'intérêt de toujours travailler en character pour ces codages.

## Suppression de positions à gauche  

Plusieurs variables sortent souvent des fichiers PMSI de production avec des 0 à gauche.  

Exemple avec le nombre de DAS sur 2 positions dans chaque RUM : on récupère ainsi "08" pour 8 DAS dans le RUM.  

On peut souhaiter nettoyer ces 0 à gauche pour les traitements.

Plusieurs approches sont possibles. Nous privilégions celle avec la fonction [str_remove()](https://stringr.tidyverse.org/reference/str_remove.html) du package stringr: du tidyverse.  

```{r str_remove, eval = FALSE}
nDA <- "08"
nDA <- stringr::str_remove(nDA, pattern = "^0+")
# "^0+" est une expression régulière (regex) qui repère tous les 0 à gauche
nDA
```
```{r str_remove, eval = TRUE, echo = FALSE}
```

Si on souhaite juste transformer la donnée en integer, on peut faire un simple as.integer()  

```{r str_remove_2, eval = FALSE}
nDA <- "08"
as.integer(nDA)
```
```{r str_remove_2, eval = TRUE, echo = FALSE}
```

Mais pour nettoyer des NAS ou des numéro d'UM c'est bien l'approche avec **stringr::str_remove()** qui conviendra et qui conserva la donnée en character.  
