---
title: "CSARR"
output: rmarkdown::html_vignette
vignette: >
  %\VignetteIndexEntry{csarr}
  %\VignetteEngine{knitr::rmarkdown}
  %\VignetteEncoding{UTF-8}
---

```{r, include = FALSE}
knitr::opts_chunk$set(
  collapse = TRUE,
  comment = "#>"
)
```

```{r setup, echo = FALSE, message = FALSE, warning = FALSE}
library(dplyr)
library(stringr)
library(refpmsi)
```

Le package `refpmsi` comprend 13 référentiels CSARR.  

## CSARR codes    

Intitulé du référentiel : **csarr_code**  

Mise à jour : 7 juin 2021  

Référentiel annualisé des années PMSI 2017 à 2021.  

### Variables  

```{r var csarr_code, echo = FALSE}

refpmsi::refpmsi("csarr_code") %>% dplyr::glimpse()

```

### Source  

[CSARR nomenclature 2021](https://www.atih.sante.fr/plateformes-de-transmission-et-logiciels/logiciels-espace-de-telechargement/id_lot/3108) (ATIH)

## CSARR notes codes    

Intitulé du référentiel : **csarr_code_note**  

Mise à jour : 15 avril 2021  

Référentiel annualisé des années PMSI 2017 à 2021.  

### Variables  

```{r var csarr_code_note, echo = FALSE}

refpmsi::refpmsi("csarr_code_note") %>% dplyr::glimpse()

```

### Source  

[CSARR nomenclature 2021](https://www.atih.sante.fr/plateformes-de-transmission-et-logiciels/logiciels-espace-de-telechargement/id_lot/3108) (ATIH)

## CSARR hiérarchie  

Intitulé du référentiel : **csarr_hier**  

Mise à jour : 15 avril 2021  

Référentiel annualisé des années PMSI 2017 à 2021.  

### Variables  

```{r var csarr_hier, echo = FALSE}

refpmsi::refpmsi("csarr_hier") %>% dplyr::glimpse()

```

### Source  

[CSARR nomenclature 2021](https://www.atih.sante.fr/plateformes-de-transmission-et-logiciels/logiciels-espace-de-telechargement/id_lot/3108) (ATIH)

## CSARR notes des hiérarchies  

Intitulé du référentiel : **csarr_hier_note**  

Mise à jour : 15 avril 2021  

Référentiel annualisé des années PMSI 2017 à 2021.  

### Variables  

```{r var csarr_hier_note, echo = FALSE}

refpmsi::refpmsi("csarr_hier_note") %>% dplyr::glimpse()

```

### Source  

[CSARR nomenclature 2021](https://www.atih.sante.fr/plateformes-de-transmission-et-logiciels/logiciels-espace-de-telechargement/id_lot/3108) (ATIH)


## CSARR intervenant    

Intitulé du référentiel : **csarr_intervenant**  

Mise à jour : 15 avril 2021  

Référentiel non annualisé basé sur la liste des intervenants valable en 2021.  

Avec l'intervenant "29 (Neuro)psychorééducateur" supprimé à partir de l'année PMSI 2021.  

### Variables  

```{r var csarr_intervenant, echo = FALSE}

refpmsi::refpmsi("csarr_intervenant") %>% dplyr::glimpse()

```

### Source  

[CSARR nomenclature 2021](https://www.atih.sante.fr/plateformes-de-transmission-et-logiciels/logiciels-espace-de-telechargement/id_lot/3108) (ATIH)

## CSARR individuels dédiés, non dédiés, collectifs, pluriprofessionnels, appareillage, séance       

Intitulé du référentiel : **csarr_ref**  

Mise à jour : 15 avril 2021  

Référentiel annualisé des années PMSI 2017 à 2021.  

### Variables  

```{r var csarr_ref, echo = FALSE}

refpmsi::refpmsi("csarr_ref") %>% dplyr::glimpse()

```

### Source  

[CSARR nomenclature 2021](https://www.atih.sante.fr/plateformes-de-transmission-et-logiciels/logiciels-espace-de-telechargement/id_lot/3108) (ATIH)

## CSARR pondérations  

Intitulé du référentiel : **csarr_ponderation**  

Mise à jour : 18 novembre 2021  

Référentiel annualisé des années PMSI 2017 à 2022 (2022 = version provisoire).  

Mise en "tidy" par nos soins  

### Variables  

```{r var csarr_ponderation, echo = FALSE}

refpmsi::refpmsi("csarr_ponderation") %>% dplyr::glimpse()

```

### Sources  
[CSARR nomenclature 2022 provisoire](https://www.atih.sante.fr/experimentation-nouvelle-classification-ssr-2022-0) (ATIH)  
[CSARR nomenclature 2021](https://www.atih.sante.fr/plateformes-de-transmission-et-logiciels/logiciels-espace-de-telechargement/id_lot/3108) (ATIH)


## CSARR évaluations    

Intitulé du référentiel : **csarr_eval**  

Mise à jour : 15 avril 2021  

Référentiel annualisé des années PMSI 2017 à 2021  

### Variables  

```{r var csarr_eval, echo = FALSE}

refpmsi::refpmsi("csarr_eval") %>% dplyr::glimpse()

```

### Source  

[OVALIDE SSR 2021](https://sap.atih.sante.fr/epmsi/doc/guides/lecture/guide_lecture_OVALIDE_SSR_DGF_2021.pdf) (ATIH)

## CSARR extensions documentaires    

Intitulé du référentiel : **csarr_extdoc**  

Mise à jour : 15 avril 2021  

Référentiel non annualisé basé sur la liste des codes et libellés des extensions documentaires de l'année PMSI 2021.  

### Variables  

```{r var csarr_ext_doc, echo = FALSE}

refpmsi::refpmsi("csarr_extdoc") %>% dplyr::glimpse()

```

### Source  

[CSARR nomenclature 2021](https://www.atih.sante.fr/plateformes-de-transmission-et-logiciels/logiciels-espace-de-telechargement/id_lot/3108) (ATIH)

## CSARR gestes complémentaires      

Intitulé du référentiel : **csarr_gestcomp**  

Mise à jour : 15 avril 2021  

Référentiel annualisé des années PMSI 2017 à 2021    

### Variables  

```{r var csarr_gestcomp, echo = FALSE}

refpmsi::refpmsi("csarr_gestcomp") %>% dplyr::glimpse()

```

### Source  

[CSARR nomenclature 2021](https://www.atih.sante.fr/plateformes-de-transmission-et-logiciels/logiciels-espace-de-telechargement/id_lot/3108) (ATIH)

## CSARR incompatibilités intervenants        

Intitulé du référentiel : **csarr_incompatibilite_intervenant**  

Mise à jour : 23 juin 2021  

Référentiel annualisé des années PMSI 2020 à 2021    

### Variables  

**csarr_ci_21_autorise** = 1 si l'acte CSARR est compatible avec le type intervenant 21(Infirmier) et 0 si l'acte CSARR n'est pas compatible avec le type intervenant 21(Infirmier)  
**csarr_ci_88_autorise** = 1 si l'acte CSARR est compatible avec le type intervenant 88(Autre intervenant) et 0 si l'acte CSARR n'est pas compatible avec le type intervenant 88(Autre intervenant)  

```{r var csarr_incompatibilite_intervenant, echo = FALSE}

refpmsi::refpmsi("csarr_incompatibilite_intervenant") %>% dplyr::glimpse()

```

### Source  

[OVALIDE SSR 2021](https://sap.atih.sante.fr/epmsi/doc/guides/lecture/guide_lecture_OVALIDE_SSR_DGF_2021.pdf) (ATIH)

## CSARR modulateurs   

Intitulé du référentiel : **csarr_modulateur**  

Mise à jour : 15 avril 2021  

Référentiel annualisé des années PMSI 2017 à 2021    

### Variables  

```{r var csarr_modulateur, echo = FALSE}

refpmsi::refpmsi("csarr_modulateur") %>% dplyr::glimpse()

```

### Source  

[CSARR nomenclature 2021](https://www.atih.sante.fr/plateformes-de-transmission-et-logiciels/logiciels-espace-de-telechargement/id_lot/3108) (ATIH)

## CSARR topographie   

Intitulé du référentiel : **csarr_topographie**  

Mise à jour : 15 avril 2021  

Référentiel non annualisé basé sur la topographie du CSARR en 2021  

### Variables  

```{r var csarr_topographie, echo = FALSE}

refpmsi::refpmsi("csarr_topographie") %>% dplyr::glimpse()

```

### Source  

[CSARR guide de lecture et de codage 2021](https://www.atih.sante.fr/sites/default/files/public/content/3948/version_provisoire_csarr_2021.pdf) (ATIH)

## Exemples

### Nouveaux actes CSARR pluriprofessionnels en 2021  

```{r csarr_pluriprofessionnel_new, eval = FALSE}

# chargement du référentiel CSARR avec les actes pluriprofessionnels
csarr_ref <- refpmsi::refpmsi("csarr_ref")

# repérage des actes pluriprofessionnels en 2021 qui ne l'étaient pas en 2020
csarr_pluriprofessionnel_new_2021 <- csarr_ref %>% 
  dplyr::filter(annee_pmsi == "2021", csarr_pluriprofessionnel == "1") %>% 
  dplyr::select(csarr_code,csarr_lib,csarr_pluriprofessionnel) %>% 
  dplyr::anti_join(csarr_ref %>% 
                      dplyr::filter(annee_pmsi == "2020",
                                    csarr_pluriprofessionnel == "1") %>% 
                      dplyr::select(csarr_code,csarr_pluriprofessionnel),
                    by = c("csarr_code" = "csarr_code"))

csarr_pluriprofessionnel_new_2021
```

```{r csarr_pluriprofessionnel_new_affichage, echo = FALSE}
csarr_ref <- refpmsi::refpmsi("csarr_ref")

csarr_pluriprofessionnel_new_2021 <- csarr_ref %>% 
  dplyr::filter(annee_pmsi == "2021", csarr_pluriprofessionnel == "1") %>% 
  dplyr::select(csarr_code,csarr_lib,csarr_pluriprofessionnel) %>% 
  dplyr::anti_join(csarr_ref %>% 
                      dplyr::filter(annee_pmsi == "2020",
                                    csarr_pluriprofessionnel == "1") %>% 
                      dplyr::select(csarr_code,csarr_pluriprofessionnel),
                    by = c("csarr_code" = "csarr_code"))

csarr_pluriprofessionnel_new_2021
```

