---
title: "CSAR"
output: rmarkdown::html_vignette
vignette: >
  %\VignetteIndexEntry{csarr}
  %\VignetteEngine{knitr::rmarkdown}
  %\VignetteEncoding{UTF-8}
---

```{r, include = FALSE}
knitr::opts_chunk$set(
  collapse = TRUE,
  comment = "#>"
)
```

```{r setup, echo = FALSE, message = FALSE, warning = FALSE}
library(dplyr)
library(refpmsi)
```

Le package `refpmsi` comprend 2 référentiels CSAR.  

## CSAR code    

Intitulé du référentiel : **csar_code**  

Mise à jour : 19 janvier 2026  

Référentiel annualisé à partir de 2026.  

### Variables  

```{r var csar_code, echo = FALSE}
refpmsi::refpmsi("csar_code") %>% dplyr::glimpse()
```

## CSAR transcodage  

Intitulé du référentiel : **csar_transcodage**  

Mise à jour : 19 janvier 2026  

Référentiel non annualisé. Version 2026  

### Variables  

```{r var csar_transcodage, echo = FALSE}
refpmsi::refpmsi("csar_transcodage") %>% dplyr::glimpse()
```

## Exemples  

### Actes CSARR de préparations/suivi de dossier dans le nouveau CSAR "1R"  

```{r csarr_preparations_suivi_dossier_csar, eval = TRUE, echo = TRUE}
# library(dplyr)
# library(refpmsi)

csarr_code <- refpmsi::refpmsi(csarr_code)
csar_transcodage <- refpmsi::refpmsi(csar_transcodage)

# repérage des actes CSAR de préparation via la 3eme position signifiante en P
csar_transcodage_is_P <- csar_transcodage %>% 
    # création de la variable logique is_acte_csar_P
    dplyr::mutate(is_acte_csar_P = ifelse(stringr::str_sub(csar_code,3,3) == "P", TRUE, FALSE))
csar_transcodage_is_P

csarr_preparations_suivi_dossier_csar <- csarr_code %>% 
    dplyr::select(csarr_code,csarr_libelle,annee_pmsi) %>% 
    # filtrage sur les seuls actes CSARR de l'année 2025
    dplyr::filter(annee_pmsi == "2025") %>% 
    dplyr::left_join(csar_transcodage_is_P, join_by(csarr_code == csarr_code)) %>% 
    dplyr::filter(is_acte_csar_P)
csarr_preparations_suivi_dossier_csar
# on a repéré les 7 actes CSARR concernés
```

## Sources  

[Guide CSAR 2026](https://www.atih.sante.fr/sites/default/files/public/content/5138/guide_csar_version_n1_2026.pdf) (ATIH)  
[Fichier associé CSAR 2026](https://www.atih.sante.fr/sites/default/files/public/content/5138/fichier_associe_csar_version_2026_20260119.xlsx) (ATIH)  
