---
title: "CSARR"
output: rmarkdown::html_vignette
vignette: >
  %\VignetteIndexEntry{csarr}
  %\VignetteEngine{knitr::rmarkdown}
  %\VignetteEncoding{UTF-8}
---

```{r, include = FALSE}
knitr::opts_chunk$set(
  collapse = TRUE,
  comment = "#>"
)
```

```{r setup, echo = FALSE, message = FALSE, warning = FALSE}
library(dplyr)
library(stringr)
library(refpmsi)
```

Le package `refpmsi` comprend 12 référentiels CSARR.  

## CSARR code    

Intitulé du référentiel : **csarr_code**  

Mise à jour : 25 mai 2024  

Référentiel annualisé (2018 à 2024).  

### Variables  

```{r var csarr_code, echo = FALSE}
refpmsi::refpmsi("csarr_code") %>% dplyr::glimpse()
```

## CSARR code note

Intitulé du référentiel : **csarr_code_note**  

Mise à jour : 25 mai 2024  

Référentiel annualisé (2018 à 2024).  

### Variables  

```{r var csarr_code_note, echo = FALSE}
refpmsi::refpmsi("csarr_code_note") %>% dplyr::glimpse()
```

## CSARR hiérarchie  

Intitulé du référentiel : **csarr_hierarchie**  

Mise à jour : 25 mai 2024  

Référentiel annualisé (2018 à 2024).  

### Variables  

```{r var csarr_hier, echo = FALSE}
refpmsi::refpmsi("csarr_hierarchie") %>% dplyr::glimpse()
```

## CSARR hiérarchie note  

Intitulé du référentiel : **csarr_hierarchie_note**  

Mise à jour : 25 mai 2024  

Référentiel annualisé (2018 à 2024).  

### Variables  

```{r var csarr_hier_note, echo = FALSE}
refpmsi::refpmsi("csarr_hierarchie_note") %>% dplyr::glimpse()
```

## CSARR intervenant    

Intitulé du référentiel : **csarr_intervenant**  

Mise à jour : 25 mai 2024  

Référentiel non annualisé  

Note : l'intervenant "29 (Neuro)psychorééducateur" supprimé à partir de l'année PMSI 2021 est conservé dans le référentiel.  

### Variables  

```{r var csarr_intervenant, echo = FALSE}
refpmsi::refpmsi("csarr_intervenant") %>% dplyr::glimpse()
```

## CSARR type    

Intitulé du référentiel : **csarr_type**  

Mise à jour : 25 mai 2024  

Référentiel annualisé (2018 à 2024).  

### Variables  

```{r var csarr_type, echo = FALSE}
refpmsi::refpmsi("csarr_type") %>% dplyr::glimpse()
```

## CSARR modulateur  

Intitulé du référentiel : **csarr_modulateur**  

Mise à jour : 31 janvier 2024  

Référentiel annualisé (2018 à 2024).  

### Variables  

```{r var csarr_modulateur, echo = FALSE}
refpmsi::refpmsi("csarr_modulateur") %>% dplyr::glimpse()
```

## CSARR pondération  

Intitulé du référentiel : **csarr_ponderation**  

Mise à jour : 31 janvier 2024  

Référentiel annualisé (2018 à 2024).  

Mise en format "tidy" du référentiel ATIH par nos soins  

### Variables  

```{r var csarr_ponderation, echo = FALSE}
refpmsi::refpmsi("csarr_ponderation") %>% dplyr::glimpse()
```

## CSARR évaluation    

Intitulé du référentiel : **csarr_evaluation**  

Mise à jour : 25 mai 2024  

Référentiel annualisé (2018 à 2024).  

### Variables  

```{r var csarr_evaluation, echo = FALSE}
refpmsi::refpmsi("csarr_evaluation") %>% dplyr::glimpse()
```

## CSARR geste complémentaire  

Intitulé du référentiel : **csarr_geste_complementaire**  

Mise à jour : 25 mai 2024  

Référentiel annualisé (2018 à 2024).  

### Variables  

```{r var csarr_geste_complementaire, echo = FALSE}
refpmsi::refpmsi("csarr_geste_complementaire") %>% dplyr::glimpse()
```

## CSARR incompatibilité intervenant  

Intitulé du référentiel : **csarr_incompatibilite_intervenant**  

Mise à jour : 31 janvier 2024  

Référentiel annualisé (2020 à 2024).  

### Variables  

**csarr_ci_21_autorise** = 1 si l'acte CSARR est compatible avec le type intervenant 21(Infirmier) et 0 si l'acte CSARR n'est pas compatible avec le type intervenant 21(Infirmier)  
**csarr_ci_88_autorise** = 1 si l'acte CSARR est compatible avec le type intervenant 88(Autre intervenant) et 0 si l'acte CSARR n'est pas compatible avec le type intervenant 88(Autre intervenant)  

```{r var csarr_incompatibilite_intervenant, echo = FALSE}
refpmsi::refpmsi("csarr_incompatibilite_intervenant") %>% dplyr::glimpse()
```

## CSARR topographie   

Intitulé du référentiel : **csarr_topographie**  

Mise à jour : 25 mai 2024  

Référentiel non annualisé.  

### Variables  

```{r var csarr_topographie, echo = FALSE}
refpmsi::refpmsi("csarr_topographie") %>% dplyr::glimpse()
```

## Exemples

### Nouveaux actes CSARR pluriprofessionnels en 2021  

```{r csarr_pluriprofessionnel_new, eval = TRUE, echo = TRUE}
# chargement du référentiel CSARR avec les actes pluriprofessionnels
csarr_type <- refpmsi::refpmsi("csarr_type")

# repérage des actes pluriprofessionnels en 2021 qui ne l'étaient pas en 2020
csarr_pluriprofessionnel_new_2021 <- csarr_type %>% 
    dplyr::filter(annee_pmsi == "2021", csarr_pluriprofessionnel) %>% 
    dplyr::select(csarr_code,csarr_pluriprofessionnel) %>% 
    dplyr::anti_join(csarr_type %>% 
                         dplyr::filter(annee_pmsi == "2020", csarr_pluriprofessionnel) %>% 
                         dplyr::select(csarr_code,csarr_pluriprofessionnel),
                     join_by(csarr_code == csarr_code))
csarr_pluriprofessionnel_new_2021
```

## Sources  

[CSARR nomenclature 2024](https://www.atih.sante.fr/sites/default/files/public/content/4707/csarr_liste_analytique_2024.xls) (ATIH)  
[CSARR guide de lecture et de codage 2024](https://www.atih.sante.fr/sites/default/files/public/content/4707/csarr_2024_version_provisoire.pdf) (ATIH)  
[OVALIDE SSR 2022](https://sap.atih.sante.fr/epmsi/doc/guides/lecture/guide_lecture_OVALIDE_SSR_DGF_2022.pdf) (ATIH)  

