---
title: "Formats PMSI"
output: rmarkdown::html_vignette
vignette: >
  %\VignetteIndexEntry{Formats PMSI}
  %\VignetteEngine{knitr::rmarkdown}
  %\VignetteEncoding{UTF-8}
---

```{r, include = FALSE}
knitr::opts_chunk$set(
  collapse = TRUE,
  comment = "#>"
)
```

```{r setup, echo = FALSE, message= FALSE}
library(refpmsi)
library(tibble)
library(dplyr)
```

## Formats MCO    

Intitulé du référentiel : **formats_mco**

Mise à jour : 18 avril 2025  

Liste des 4 fichiers PMSI MCO dont les variables sont décrites dans le référentiel :  
- RSS groupé  
- Fichier d'information des UM  
- FICHCOMP LES  
- FICHCOMP DMI  

Référentiel annualisé de 2019 à 2025.  

### Variables  
**format_mco_libelle** = libellé de la variable  
**format_mco_taille** = nombre de positions de la variable  
**format_mco_debut** = position du début de l'emplacement de la variable  
**format_mco_fin**  = position de fin de l'emplacement de la variable  
**pmsisoft_type** = type de la variable (c = character, i = nombre entier, n = nombre réel) dans les exports [PMSISoft](https://www.pmsisoft.com/acces_pmsisoft_mco.html)  
**pmsisoft_variable** = intitulé normalisé de la variable dans les exports [PMSISoft](https://www.pmsisoft.com/acces_pmsisoft_mco.html)  
**annee_pmsi** = année PMSI du format  
**type_fichier** = intitulé normalisé du fichier MCO  

```{r var_formats_mco, echo = FALSE}

refpmsi::refpmsi("formats_mco") %>% dplyr::glimpse()
```

## Sources  
[Formats MCO 2025](https://www.atih.sante.fr/sites/default/files/public/content/4911/formats_mco_2025.xlsx)  
