---
title: "GHM, GHS, regroupements GHM, OVALIDE MCO"
output: rmarkdown::html_vignette
vignette: >
  %\VignetteIndexEntry{ghm}
  %\VignetteEngine{knitr::rmarkdown}
  %\VignetteEncoding{UTF-8}
---

```{r, include = FALSE}
knitr::opts_chunk$set(
  collapse = TRUE,
  comment = "#>"
)
```

```{r setup, echo = FALSE, message = FALSE, warning = FALSE}
library("refpmsi")
library("dplyr")
library("stringr")
```

Le package `refpmsi` comprend 9 référentiels liés aux GHM et GHS.  

## CMD  

Intitulé du référentiel : **cmd**  

MaJ : 10 août 2020  

Référentiel des libellés des CMD (Catégories Majeures de Diagnostics)  

### Variables  

```{r var cmd, echo = FALSE}

refpmsi::refpmsi("cmd") %>% dplyr::glimpse()

```

### Source  

[Manuel de groupage GHM 2020 - Volume 1](https://solidarites-sante.gouv.fr/fichiers/bos/2020/sts_20200005_0001_p000.pdf) (ATIH)

## GHS DGF

Intitulé du référentiel : **ghs_dgf**

MaJ : 27 mai 2020.  

Référentiel des GHS et GHM du secteur ex-DGF.  

Ce référentiel, annualisé au sens du PMSI MCO.  

Il est recommandé de ne charger que les années PMSI utiles.  
  
### Variables  

**ghs** = code GHS  
**ghm** = code GHM  
**libelle** = libellé du GHM  
**bb** = borne basse  
**bh** = borne haute  
**tarif_ghs** = tarif du GHS  
**forfait_exb** = forfait EXB (valeurs uniquement en 2016)  
**exb** = tarif journalier EXB (EXtrême Bas)  
**exh** = tarif journalier EXH (EXtrême Haut)  
**anpmsi** = année PMSI de 2016 à 2020  
**ghs_intermediaire** = code du GHS intermédiaire correspondant au GHS de la ligne s'il existe (valable à partir de 2020)  

```{r var ghm dgf, echo = FALSE}

refpmsi::refpmsi("ghs_dgf") %>% dplyr::glimpse()

```

### Sources  

[Arrêté tarifaire MCO](https://www.legifrance.gouv.fr/jo_pdf.do?id=JORFTEXT000041663256) (Ministère de la Santé - Arrêté 2020)  


## GHS OQN

Intitulé du référentiel : **ghs_oqn**

Mise à jour : 7 mai 2020.  

Référentiel des GHS et GHM du secteur ex-OQN.  

Ce référentiel, annualisé au sens du PMSI MCO.  

Il est recommandé de ne charger que les années PMSI utiles.  
  
### Variables  

**ghs** = code GHS  
**ghm** = code GHM  
**libelle** = libellé du GHM  
**bb** = borne basse  
**bh** = borne haute  
**tarif_ghs** = tarif du GHS  
**forfait_exb** = forfait EXB (valeurs uniquement en 2016)  
**exb** = tarif journalier EXB (EXtrême Bas)  
**exh** = tarif journalier EXH (EXtrême Haut)  
**anpmsi** = année PMSI de 2016 à 2020  
**ghs_intermediaire** = code du GHS intermédiaire correspondant au GHS de la ligne s'il existe (valable à partir de 2020)  


```{r var ghm oqn, echo = FALSE}

refpmsi::refpmsi("ghs_oqn") %>% dplyr::glimpse()

```


### Sources  

[Arrêté tarifaire MCO](https://www.legifrance.gouv.fr/jo_pdf.do?id=JORFTEXT000041663256) (Ministère de la Santé - Arrêté 2020)  


## Regroupements GHM

Intitulé du référentiel : **ghm_regroupement**

Mise à jour : 7 mai 2020.  

Référentiel des regroupements des GHM en DA (Domaine d'Activité), GA (Groupe d'Activité) et GP (Groupe de Planification).  

Ce référentiel, annualisé au sens du PMSI MCO.  

Il est recommandé de ne charger que les années PMSI utiles.  
  
### Variables  

**ghm** = code GHM  
**libelle_ghm** = libellé du GHM  
**aso** = code ASO du GHM (Activité de SOins)  
**da** = code DA du GHM  
**libelle_da** = libellé du DA  
**gp** = code GP du GHM  
**libelle_gp** = libellé du GP    
**ga** = code GA du GHM    
**libelle_ga** = libellé du GA  
**da_gp** = concaténation des codes DA et GP du GHM  
**da_gp_ga** = concaténation des codes DA, GP et GA du GHM  
**anpmsi** = année PMSI de 2016 à 2020  


```{r var ghm_regroupement, echo = FALSE}

refpmsi::refpmsi("ghm_regroupement") %>% dplyr::glimpse()

```


### Sources  

[Regroupements des GHM](https://www.atih.sante.fr/regroupements-des-ghm-en-v2019) (ATIH)  

## Libellés des regroupements GHM

Intitulé du référentiel : **ghm_regroupement_lib**

Mise à jour : 7 mai 2020.  

Libellés des DA (Domaine d'Activité), GA (Groupe d'Activité) et GP (Groupe de Planification).  

Il n'est pas annualisé. Il comprend tous les DA, GA et GP depuis 2016.  
  
### Variables  

**type** = type de regroupement GHM (da,ga,gp)  
**code** = code regroupement  
**libelle** = libellé du code regroupement  


```{r var ghm_regroupement_lib, echo = FALSE}

refpmsi::refpmsi("ghm_regroupement_lib") %>% dplyr::glimpse()

```


### Sources  

[Regroupements des GHM](https://www.atih.sante.fr/regroupements-des-ghm-en-v2019) (ATIH) 

## Regroupements des racines de GHM

Intitulé du référentiel : **rghm_regroupement**

Mise à jour : 7 mai 2020.  

Référentiel des regroupements des racines de GHM en DA (Domaine d'Activité), GA (Groupe d'Activité) et GP (Groupe de Planification).  

Ce référentiel, annualisé au sens du PMSI MCO.  

Il est recommandé de ne charger que les années PMSI utiles.  

Ce référentiel peut être utilisé pour récupérer les libellés des racines de GHM par année PMSI.  
  
### Variables  

**rghm** = code racine GHM  
**libelle_rghm** = libellé de la racine GHM  
**aso** = code ASO du GHM (Activité de SOins)  
**da** = code DA de la racine GHM  
**libelle_da** = libellé du DA  
**gp** = code GP de la racine GHM  
**libelle_gp** = libellé du GP    
**ga** = code GA de la racine GHM    
**libelle_ga** = libellé du GA  
**da_gp** = concaténation des codes DA et GP de la racine GHM  
**da_gp_ga** = concaténation des codes DA, GP et GA de la racine GHM    
**anpmsi** = année PMSI de 2016 à 2020  


```{r var rghm_regroupement, echo = FALSE}

refpmsi::refpmsi("rghm_regroupement") %>% dplyr::glimpse()

```


### Sources  

[Regroupements des racines de GHM](https://www.atih.sante.fr/regroupements-des-ghm-en-v2019) (ATIH) 

## OVALIDE - Table de référence GHMINFO_exDGF

Intitulé du référentiel : **ovalide_ghminfo_dgf**

Mise à jour : 7 mai 2020.  

Informations issues des tables de référence OVALIDE MCO, GHMINFO_exDGF. Les informations redondantes avec d'autres référentiels de `refpmsi::` ne sont pas reprises (exemples : cma, bb, bh, ...)

Ce référentiel, annualisé au sens du PMSI MCO.  

Il est recommandé de ne charger que les années PMSI utiles.  
  
### Variables  

**ghm** = code GHM  
**tghm** = type du GHM (C : chirurgical; M : médical; X : autre)  
**dms** = durée moyenne de séjour nationale  
**pctdc** = taux de décès national  
**mage** = age moyen  
**pctcourt** = pourcentage de séjours courts (parmi les séjours de durée > 1 jour). Durée d'un séjour court = borne basse ou borne basse +1  
**pvalo** = code GHS du GHS le plus valorisé dans les GHM multi-GHS  
**pctpvalo** = taux de séjours aux GHS plus élevés  
**pctcma4** = pourcentage de séjours de niveau 4 par sous-cmd (sous-cmd = 3 premières positions des GHM)  
**pctautres** = pourcentage de séjours avec un DA autres (.8)  
**anpmsi** = année PMSI de 2016 à 2019  

```{r var ovalide_ghminfo_dgf, echo = FALSE}

refpmsi::refpmsi("ovalide_ghminfo_dgf") %>% dplyr::glimpse()

```

### Sources  

[OVALIDE MCO - Tables de référence](https://www.atih.sante.fr/ovalide-mco-2019) (ATIH) 


## OVALIDE - Table de référence GHMINFO_exOQN

Intitulé du référentiel : **ovalide_ghminfo_oqn**

Mise à jour : 7 mai 2020.  

Informations issues des tables de référence OVALIDE MCO, GHMINFO_exOQN. Les informations redondantes avec d'autres référentiels de `refpmsi::` ne sont pas reprises (exemples : cma, bb, bh, ...)

Ce référentiel, annualisé au sens du PMSI MCO.  

Il est recommandé de ne charger que les années PMSI utiles.  
  
### Variables  

**ghm** = code GHM  
**tghm** = type du GHM (C : chirurgical; M : médical; X : autre)  
**dms** = durée moyenne de séjour nationale  
**pctdc** = taux de décès national  
**mage** = age moyen  
**pctcourt** = pourcentage de séjours courts (parmi les séjours de durée > 1 jour). Durée d'un séjour court = borne basse ou borne basse +1  
**pvalo** = code GHS du GHS le plus valorisé dans les GHM multi-GHS  
**pctpvalo** = taux de séjours aux GHS plus élevés  
**pctcma4** = pourcentage de séjours de niveau 4 par sous-cmd (sous-cmd = 3 premières positions des GHM)  
**pctautres** = pourcentage de séjours avec un DA autres (.8)  
**anpmsi** = année PMSI de 2016 à 2019  

```{r var ovalide_ghminfo_oqn, echo = FALSE}

refpmsi::refpmsi("ovalide_ghminfo_oqn") %>% dplyr::glimpse()

```


### Sources  

[OVALIDE MCO - Tables de référence](https://www.atih.sante.fr/ovalide-mco-2019) (ATIH) 


## OVALIDE - Table de référence RacineINFO_exDGF

Intitulé du référentiel : **ovalide_racineinfo_dgf**

Mise à jour : 7 mai 2020.  

Informations issues des tables de référence OVALIDE MCO, RacineINFO_exDGF.  

Ce référentiel, annualisé au sens du PMSI MCO.  

Il est recommandé de ne charger que les années PMSI utiles.  
  
### Variables  

**racine** = code racine GHM  
**pctdc** = taux de décès national  
**conf** = confirmation de codage nécessaire pour la racine GHM (1 : OUI ; 0 : NON)  
**age2** = effet de l’âge pour les moins de 2 ans (1 : OUI ; 0 : NON)  
**age69** = effet de l’âge pour les plus de 69 / 79 ans (1-3 : OUI pour les plus de 69 ans ; 2-4-6 : OUI pour les plus de 79 ans ; 0 : NON)  
**pctcma2** = pourcentage de séjours de niveau 2 dans la racine GHM  
**pctcma3** = pourcentage de séjours de niveau 2 dans la racine GHM  
**pctexb** = pourcentage de séjours en dessous de la borne basse  
**pctssacte** = taux de séjours de 0 jours sans acte  
**app** = racine apparentée à la racine GHM  
**pctapp** = pourcentage de séjours dans la racine apparentée  
**anpmsi** = année PMSI de 2016 à 2019  


```{r var ovalide_racineinfo_dgf, echo = FALSE}

refpmsi::refpmsi("ovalide_racineinfo_dgf") %>% dplyr::glimpse()

```


### Sources  

[OVALIDE MCO - Tables de référence](https://www.atih.sante.fr/ovalide-mco-2019) (ATIH) 


## OVALIDE - Table de référence RacineINFO_exOQN  

Intitulé du référentiel : **ovalide_racineinfo_oqn**

Mise à jour : 7 mai 2020.  

Informations issues des tables de référence OVALIDE MCO, RacineINFO_exOQN. 

Ce référentiel, annualisé au sens du PMSI MCO.  

Il est recommandé de ne charger que les années PMSI utiles.  
  
### Variables du référentiel  

**racine** = code racine GHM  
**pctdc** = taux de décès national  
**conf** = confirmation de codage nécessaire pour la racine GHM (1 : OUI ; 0 : NON)   
**age2** = effet de l’âge pour les moins de 2 ans (1 : OUI ; 0 : NON)  
**age69** = effet de l’âge pour les plus de 69 / 79 ans (1-3 : OUI pour les plus de 69 ans ; 2-4-6 : OUI pour les plus de 79 ans ; 0 : NON)  
**pctcma2** = pourcentage de séjours de niveau 2 dans la racine GHM  
**pctcma3** = pourcentage de séjours de niveau 2 dans la racine GHM  
**pctexb** = pourcentage de séjours en dessous de la borne basse  
**pctssacte** = taux de séjours de 0 jours sans acte  
**app** = racine apparentée à la racine GHM  
**pctapp** = pourcentage de séjours dans la racine apparentée  
**anpmsi** = année PMSI de 2016 à 2019  

```{r var ovalide_racineinfo_oqn, echo = FALSE}

refpmsi::refpmsi("ovalide_racineinfo_oqn") %>% dplyr::glimpse()

```


### Sources  

[OVALIDE MCO - Tables de référence](https://www.atih.sante.fr/ovalide-mco-2019) (ATIH) 



## Exemples

### Chargement du référentiel des GHS DGF des années 2019 et 2020

```{r ghs_chargement, eval = FALSE}
# Chargement du référentiel des GHS-GHM DGF des années 2019 et 2020
ghs_2019_2020 <- refpmsi::refpmsi("ghs_dgf",2019:2020)
ghs_2019_2020
```

```{r ghs_chargement_affichage, echo = FALSE}
ghs_2019_2020 <- refpmsi::refpmsi("ghs_dgf",2019:2020)
ghs_2019_2020
```

### Association du libellé GHM aux GHM

Soit le jeu de données artificiel `jeu_ghm` composé de 15 RUM représentant 10 séjours.  

```{r ghm_jeu_libelle, echo = FALSE}
jeu_ghm <- tibble::tibble(no_rum = c(rep(1,10),1,2,1,2,3),
                 no_rss = c(seq(1:10),11,11,12,12,12),
                 ghm = c("06K02Z","08C321","04M053","05M092",
                         "06M12T","04M053","20Z041",
                         "08K041","01M201","06M12T","05M092","05M092",
                         "04M053","04M053","04M053"),
                 dp_rum = c("D122","S8220","J181","I5001",
                            "R104",
                            "J181","F102","S730","S0600",
                            "R104",
                            "I5009","I472","J189","J960","J189"),
                 jp = c(0L,3L,10L,7L,0L,0L,29L,2L,3L,0L,
                        2L,1L,2L,11L,11L),
                 ghs = c("2119","2808","1144","1754","2200",
                         "1144","7267","3033","268",
                         "2206",
                         "1754","1754","1144","1144","1144"),
                 annee_rss = c("2020","2019","2019","2020","2020",
                               "2019","2019","2020","2019",
                               "2020","2019","2019","2020","2020","2020"))
jeu_ghm

```


```{r ghm_association_libelle, eval = FALSE}
# chargement des GHM DGF 2019 et 2020
ghm_2019_2020 <- refpmsi::refpmsi("ghs_dgf",2019:2020)

# association à chaque GHM de son libellé correspondant à l'année PMSI de son séjour et à son GHS associé
jeu_ghm_libelle <- jeu_ghm %>% 
  dplyr::left_join(ghm_2019_2020 %>% 
                   dplyr::select(ghs,libelle,anpmsi),
                   by = c("ghs" = "ghs", "annee_rss" = "anpmsi"))
jeu_ghm_libelle
```


```{r ghm_association_libelle_eval, echo = FALSE}
ghm_2019_2020 <- refpmsi::refpmsi("ghs_dgf",2019:2020)

jeu_ghm_libelle <- jeu_ghm %>% 
  dplyr::left_join(ghm_2019_2020 %>% dplyr::select(ghs,libelle,anpmsi),
                   by = c("ghs" = "ghs", "annee_rss" = "anpmsi"))
jeu_ghm_libelle
```

### Association DMS nationale aux séjours  

Dans un premier temps, on rattache les DMS nationales issues d'OVALIDE MCO à chaque séjour.  

Puis on compare la DS des séjours avec ces DMS nationales pour les séjours pour lesquels cela a un sens (séjours avec une DS > 0).  

```{r ghm_dms, eval = FALSE}
# chargement des DMS nationales correspondant à l'année 2019
## Au 20 mai 2020, l'ATIH n'a pas encore publié les tables OVALIDE MCO 2020 : on utilise les DMS nationales 2019 pour les séjours 2020.
dms_nat <- refpmsi::refpmsi("ovalide_ghminfo_dgf",2019) %>% 
  dplyr::select(ghm,dms,anpmsi)

jeu_ghm_dms <- jeu_ghm %>% 
  dplyr::left_join(dms_nat, by = c("ghm" = "ghm")) %>% 
# création variable ecart_dms
## variable jp est un integer, dms est un double : le résultat sera un double
# création variable ratio_ecart_dms : pour les cas jp = 0, ce ratio est NA
  dplyr::mutate(ecart_dms = jp - dms,
                ratio_ecart_dms = ifelse(jp != 0L, round(jp/dms,2), NA_real_))
jeu_ghm_dms %>% print(n = 15, width = Inf)
```


```{r ghm_dms_eval, echo = FALSE}
dms_nat <- refpmsi::refpmsi("ovalide_ghminfo_dgf",2019) %>% 
  dplyr::select(ghm,dms,anpmsi)

jeu_ghm_dms <- jeu_ghm %>% 
  dplyr::left_join(dms_nat, by = c("ghm" = "ghm")) %>% 
  dplyr::mutate(ecart_dms = jp - dms,
                ratio_ecart_dms = ifelse(jp != 0L, round(jp/dms,2), NA_real_))
jeu_ghm_dms %>% print(n = 15, width = Inf)
```

Enfin, on peut filtrer les séjours qui ont une DS >= 2,5 x la DMS nationale de leur GHM pour repérer des séjours, à priori, particulièrement longs.  

```{r ghm_dms_2.5, eval = FALSE}
sej_2.5_dms <- jeu_ghm_dms %>%
  dplyr::filter(ratio_ecart_dms >= 2.5)
sej_2.5_dms %>% print(width = Inf)
```


```{r ghm_dms_2.5_eval, echo = FALSE}
sej_2.5_dms <- jeu_ghm_dms %>%
  dplyr::filter(ratio_ecart_dms >= 2.5)
sej_2.5_dms %>% print(width = Inf)
```


### Case mix en DA (Domaine d'Activité) des séjours  


```{r case_mix_da, eval = FALSE}
case_mix_da <- jeu_ghm %>% 
  # rattachement des codes DA aux séjours
  dplyr::left_join(refpmsi::refpmsi("ghm_regroupement",2019:2020) %>% 
  dplyr::select(ghm,da,libelle_da,anpmsi),
                by = c("ghm"= "ghm", "annee_rss" = "anpmsi")) %>%
  # regroupement en DA
  group_by(da,libelle_da) %>% 
  # calcul du nombre de RUM par DA et du nombre de séjours par DA
  dplyr::summarise(n_rum = n(),
                   n_sej = dplyr::n_distinct(no_rss))
case_mix_da
```


```{r case_mix_da_eval, echo = FALSE}
case_mix_da <- jeu_ghm %>% 
  dplyr::left_join(refpmsi::refpmsi("ghm_regroupement",2019:2020) %>% 
  dplyr::select(ghm,da,libelle_da,anpmsi),
                by = c("ghm"= "ghm", "annee_rss" = "anpmsi")) %>%
  group_by(da,libelle_da) %>% 
  dplyr::summarise(n_rum = n(),
                   n_sej = dplyr::n_distinct(no_rss))
case_mix_da
```

### Séjours et gradation des prises en charge ambulatoires 

Dans un premier temps, on repère les séjours avec un GHS plein susceptible d'être concerné, en indiquant le GHS intermédiaire correspondant.   

```{r ghm_gradation, eval = FALSE}
sej_ghs_plein_intermediaire <- jeu_ghm %>% 
  # filtre sur l'année 2020, seule concernée dans notre data set
  dplyr::filter(annee_rss == 2020) %>% 
  dplyr::left_join(refpmsi::refpmsi("ghs_dgf",2020) %>% 
                     dplyr::select(ghs,ghs_intermediaire,anpmsi),
                   by = c("ghs" = "ghs", "annee_rss" = "anpmsi")) %>% 
  # filtre sur les séjours pour lesquels le GHS a un GHS intermédiaire associé
  dplyr::filter(!is.na(ghs_intermediaire)) %>% 
  # filtre sur les séjours ambulatoire en M ou Z
  dplyr::filter(jp == 0L,stringr::str_sub(ghm,3,3) %in% c("M","Z"))
sej_ghs_plein_intermediaire
```


```{r ghm_gradation_eval, echo = FALSE}
sej_ghs_plein_intermediaire <- jeu_ghm %>% 
  dplyr::filter(annee_rss == 2020) %>% 
  dplyr::left_join(refpmsi::refpmsi("ghs_dgf",2020) %>% 
                     dplyr::select(ghs,ghs_intermediaire,anpmsi),
                   by = c("ghs" = "ghs", "annee_rss" = "anpmsi")) %>% 
  dplyr::filter(!is.na(ghs_intermediaire)) %>% 
  dplyr::filter(jp == 0L,stringr::str_sub(ghm,3,3) %in% c("M","Z"))
sej_ghs_plein_intermediaire
```

Dans un second temps, on repère les séjours dégradés via leur GHS intermédiaire.   
```{r ghs_intermediaire, eval = FALSE}
sej_ghs_intermediaire <- jeu_ghm %>% 
  dplyr::filter(annee_rss == 2020) %>% 
  # dplyr::inner_join ne va retenir que les séjours pour lesquels le GHS est un GHS intermédiaire
  dplyr::inner_join(refpmsi::refpmsi("ghs_dgf",2020) %>% 
                     dplyr::select(ghs_intermediaire,anpmsi),
                   by = c("ghs" = "ghs_intermediaire", "annee_rss" = "anpmsi")) %>% 
sej_ghs_intermediaire
```


```{r ghs_intermediaire_eval, echo = FALSE}
sej_ghs_intermediaire <- jeu_ghm %>% 
  dplyr::filter(annee_rss == 2020) %>% 
  dplyr::inner_join(refpmsi::refpmsi("ghs_dgf",2020) %>% 
                     dplyr::select(ghs_intermediaire,anpmsi),
                   by = c("ghs" = "ghs_intermediaire", "annee_rss" = "anpmsi")) %>% 
  dplyr::filter(jp == 0L,stringr::str_sub(ghm,3,3) %in% c("M","Z"))
sej_ghs_intermediaire
```
