---
title: "Référentiels GHM"
output: rmarkdown::html_vignette
vignette: >
  %\VignetteIndexEntry{ghm}
  %\VignetteEngine{knitr::rmarkdown}
  %\VignetteEncoding{UTF-8}
---

```{r, include = FALSE}
knitr::opts_chunk$set(
  collapse = TRUE,
  comment = "#>"
)
```

```{r setup, echo = FALSE, message = FALSE, warning = FALSE}
library(dplyr)
library(stringr)
library(refpmsi)
library(tidyr)
```

## CMD  

Intitulé du référentiel : **cmd**  

Mise à jour : 18 avril 2025  

Référentiel des libellés des CMD (Catégories Majeures de Diagnostics)  

Référentiel non annualisé.  

### Variables  

```{r var cmd, echo = FALSE}
refpmsi::refpmsi("cmd") %>% dplyr::glimpse()
```

## Sous-CMD  

Intitulé du référentiel : **sous_cmd**  

Mise à jour : 18 avril 2025  

Référentiel des libellés des sous-CMD  

Référentiel non annualisé.  

### Variables  

```{r var sous_cmd, echo = FALSE}
refpmsi::refpmsi("sous_cmd") %>% dplyr::glimpse()
```

## GHS Public

Intitulé du référentiel : **ghs_public**

Mise à jour : 18 avril 2025  

Référentiel des GHS et GHM du secteur public (ex-DGF).  

Référentiel annualisé au sens du PMSI MCO (2019 à 2025).  

Il est recommandé de ne charger que la ou les année(s) PMSI utile(s).  
  
### Variables  

**ghs** = code GHS  
**ghm** = code GHM  
**ghm_libelle** = libellé du GHM  
**ghm_bb** = borne basse du GHM    
**ghm_bh** = borne haute du GHM    
**ghs_tarif** = tarif du GHS  
**ghs_exb** = tarif journalier EXB (EXtrême Bas)  
**ghs_exh** = tarif journalier EXH (EXtrême Haut)  
**annee_pmsi** = année PMSI  

```{r var ghm dgf, echo = FALSE}
refpmsi::refpmsi("ghs_public") %>% dplyr::glimpse()
```

## GHS Privé

Intitulé du référentiel : **ghs_prive**

Mise à jour : 18 avril 2025  

Référentiel des GHS et GHM du secteur privé (ex-OQN).  

Référentiel annualisé au sens du PMSI MCO (2019 à 2025).  

Il est recommandé de ne charger que la ou les année(s) PMSI utile(s).  
  
### Variables  

**ghs** = code GHS  
**ghm** = code GHM  
**ghm_libelle** = libellé du GHM  
**ghm_bb** = borne basse du GHM    
**ghm_bh** = borne haute du GHM    
**ghs_tarif** = tarif du GHS  
**ghs_exb** = tarif journalier EXB (EXtrême Bas)  
**ghs_exh** = tarif journalier EXH (EXtrême Haut)  
**annee_pmsi** = année PMSI  

```{r var ghm oqn, echo = FALSE}
refpmsi::refpmsi("ghs_prive") %>% dplyr::glimpse()
```

## GHM intermédiaire  

Intitulé du référentiel : **ghm_intermediaire**

Mise à jour : 18 avril 2025  

Référentiel des GHM avec GHS intermédiaire  

Référentiel annualisé au sens PMSI MCO (2020-2025)  

### Variables  

```{r var ghm_intermediaire, echo = FALSE}
refpmsi::refpmsi("ghm_intermediaire") %>% dplyr::glimpse()
```

## GHS Mono UHCD  

Intitulé du référentiel : **ghs_monouhcd**

Mise à jour : 18 avril 2025  

Référentiel annualisé au sens PMSI MCO (2021-2025)  

Pour chaque GHS UHCD et par année PMSI MCO, la liste des GHM associés  

### Variables  

```{r var ghm_monorum_uhcd_public, echo = FALSE}
refpmsi::refpmsi("ghs_monouhcd") %>% dplyr::glimpse()
```

## Regroupement GHM

Intitulé du référentiel : **ghm_regroupement**

Mise à jour : 18 avril 2025  

Référentiel des regroupements des GHM en DA (Domaine d'Activité), GA (Groupe d'Activité) et GP (Groupe de Planification).  

Référentiel annualisé au sens du PMSI MCO (2019-2025).  

Pour l'année PMSI MCO 2025, dans l'attente de la publication de la version 2025 du référentiel par l'ATIH, on a projeté l'année 2024.  

Il est recommandé de ne charger que la ou les année(s) PMSI utile(s).  
  
### Variables  

**ghm** = code GHM  
**ghm_libelle** = libellé du GHM  
**aso** = code ASO du GHM (Activité de SOins)  
**da** = code DA du GHM  
**da_libelle** = libellé du DA  
**gp** = code GP du GHM  
**gp_libelle** = libellé du GP    
**ga** = code GA du GHM    
**ga_libelle** = libellé du GA  
**da_gp** = concaténation des codes DA et GP du GHM  
**da_gp_ga** = concaténation des codes DA, GP et GA du GHM  
**annee_pmsi** = année PMSI  

```{r var ghm_regroupement, echo = FALSE}
refpmsi::refpmsi("ghm_regroupement") %>% dplyr::glimpse()
```

## Regroupement des racines de GHM

Intitulé du référentiel : **rghm_regroupement**

Mise à jour : 18 avril 2025  

Référentiel des regroupements des racines de GHM en DA (Domaine d'Activité), GA (Groupe d'Activité) et GP (Groupe de Planification).  

Référentiel annualisé au sens du PMSI MCO (2019-2025)  

Pour l'année PMSI MCO 2025, dans l'attente de la publication de la version 2025 du référentiel par l'ATIH, on a projeté l'année 2024.  

Il est recommandé de ne charger que la ou les année(s) PMSI utile(s).  

### Variables  

**rghm** = code racine GHM  
**rghm_libelle** = libellé racine GHM  
**aso** = code ASO racine GHM (Activité de Soins)  
**da** = code DA racine GHM  
**da_libelle** = libellé du DA  
**gp** = code GP racine GHM  
**gp_libelle** = libellé du GP    
**ga** = code GA racine GHM    
**ga_libelle** = libellé du GA  
**da_gp** = concaténation des codes DA et GP de la racine GHM  
**da_gp_ga** = concaténation des codes DA, GP et GA de la racine GHM    
**annee_pmsi** = année PMSI  

```{r var rghm_regroupement, echo = FALSE}
refpmsi::refpmsi("rghm_regroupement") %>% dplyr::glimpse()
```

## OVALIDE - Table GHMINFO_exDGF

Intitulé du référentiel : **ovalide_ghminfo_dgf**

Mise à jour : 18 avril 2025  

Informations issues de la table OVALIDE `GHMINFO_exDGF`.  

Les informations redondantes avec d'autres référentiels de `refpmsi::` (ex : cma, bb, bh, ...) ne sont pas reprises.  

Référentiel annualisé au sens du PMSI MCO (2019-2025).  

Pour l'année PMSI MCO 2025, dans l'attente de la publication de la version 2025 du référentiel par l'ATIH, on a projeté l'année 2024.  

Il est recommandé de ne charger que la ou les année(s) PMSI utile(s).  
  
### Variables  

**ghm** = code GHM  
**tghm** = type du GHM (C : chirurgical; M : médical; X : autre)  
**dms** = durée moyenne de séjour nationale  
**pctdc** = taux de décès national  
**mage** = age moyen  
**pctcourt** = pourcentage de séjours courts (parmi les séjours de durée > 1 jour) où durée d'un séjour court = borne basse ou borne basse +1  
**pvalo** = code GHS du GHS le plus valorisé dans les GHM multi-GHS  
**pctpvalo** = taux de séjours aux GHS plus élevés  
**pctcma4** = pourcentage de séjours de niveau 4 par sous-cmd (sous-cmd = 3 premières positions des GHM)  
**pctautres** = pourcentage de séjours avec un DA autres (.8)  
**annee_pmsi** = année PMSI  

```{r var ovalide_ghminfo_dgf, echo = FALSE}
refpmsi::refpmsi("ovalide_ghminfo_dgf") %>% dplyr::glimpse()
```

## OVALIDE - Table GHMINFO_exOQN

Intitulé du référentiel : **ovalide_ghminfo_oqn**

Mise à jour : 18 avril 2025  

Informations issues de la table OVALIDE `GHMINFO_exOQN`.  

Les informations redondantes avec d'autres référentiels de `refpmsi::` (ex : cma, bb, bh, ...) ne sont pas reprises.  

Référentiel annualisé au sens du PMSI MCO (2019-2025).  

Pour l'année PMSI MCO 2025, dans l'attente de la publication de la version 2025 du référentiel par l'ATIH, on a projeté l'année 2024.  

Il est recommandé de ne charger que la ou les année(s) PMSI utile(s).  
  
### Variables  

**ghm** = code GHM  
**tghm** = type du GHM (C : chirurgical; M : médical; X : autre)  
**dms** = durée moyenne de séjour nationale  
**pctdc** = taux de décès national  
**mage** = age moyen  
**pctcourt** = pourcentage de séjours courts (parmi les séjours de durée > 1 jour). Durée d'un séjour court = borne basse ou borne basse +1  
**pvalo** = code GHS du GHS le plus valorisé dans les GHM multi-GHS  
**pctpvalo** = taux de séjours aux GHS plus élevés  
**pctcma4** = pourcentage de séjours de niveau 4 par sous-cmd (sous-cmd = 3 premières positions des GHM)  
**pctautres** = pourcentage de séjours avec un DA autres (.8)  
**annee_pmsi** = année PMSI  

```{r var ovalide_ghminfo_oqn, echo = FALSE}
refpmsi::refpmsi("ovalide_ghminfo_oqn") %>% dplyr::glimpse()
```

## OVALIDE - Table RacineINFO_exDGF

Intitulé du référentiel : **ovalide_racineinfo_dgf**

Mise à jour : 18 avril 2025  

Informations issues de la table OVALIDE `RacineINFO_exDGF`.  

Référentiel annualisé au sens du PMSI MCO (2019-2025).  

Pour l'année PMSI MCO 2025, dans l'attente de la publication de la version 2025 du référentiel par l'ATIH, on a projeté l'année 2024.  

Il est recommandé de ne charger que la ou les année(s) PMSI utile(s).  
  
### Variables  

**racine** = code racine GHM  
**pctdc** = taux de décès national  
**conf** = confirmation de codage nécessaire pour la racine GHM (1 : OUI ; 0 : NON)  
**age2** = effet de l’âge pour les moins de 2 ans (1 : OUI ; 0 : NON)  
**age69** = effet de l’âge pour les plus de 69 / 79 ans (1-3 : OUI pour les plus de 69 ans ; 2-4-6 : OUI pour les plus de 79 ans ; 0 : NON)  
**pctcma2** = pourcentage de séjours de niveau 2 dans la racine GHM  
**pctcma3** = pourcentage de séjours de niveau 2 dans la racine GHM  
**pctexb** = pourcentage de séjours en dessous de la borne basse  
**pctssacte** = taux de séjours de 0 jours sans acte  
**app** = racine apparentée à la racine GHM  
**pctapp** = pourcentage de séjours dans la racine apparentée  
**annee_pmsi** = année PMSI     

```{r var ovalide_racineinfo_dgf, echo = FALSE}
refpmsi::refpmsi("ovalide_racineinfo_dgf") %>% dplyr::glimpse()
```

## OVALIDE - Table RacineINFO_exOQN  

Intitulé du référentiel : **ovalide_racineinfo_oqn**

Mise à jour : 18 avril 2025  

Informations issues de la table OVALIDE `RacineINFO_exOQN`. 

Référentiel annualisé au sens du PMSI MCO (2019-2025).  

Pour l'année PMSI MCO 2025, dans l'attente de la publication de la version 2025 du référentiel par l'ATIH, on a projeté l'année 2024.  

Il est recommandé de ne charger que la ou les année(s) PMSI utile(s).  
  
### Variables du référentiel  

**racine** = code racine GHM  
**pctdc** = taux de décès national  
**conf** = confirmation de codage nécessaire pour la racine GHM (1 : OUI ; 0 : NON)   
**age2** = effet de l’âge pour les moins de 2 ans (1 : OUI ; 0 : NON)  
**age69** = effet de l’âge pour les plus de 69 / 79 ans (1-3 : OUI pour les plus de 69 ans ; 2-4-6 : OUI pour les plus de 79 ans ; 0 : NON)  
**pctcma2** = pourcentage de séjours de niveau 2 dans la racine GHM  
**pctcma3** = pourcentage de séjours de niveau 2 dans la racine GHM  
**pctexb** = pourcentage de séjours en dessous de la borne basse  
**pctssacte** = taux de séjours de 0 jours sans acte  
**app** = racine apparentée à la racine GHM  
**pctapp** = pourcentage de séjours dans la racine apparentée  
**annee_pmsi** = année PMSI  

```{r ovalide_racineinfo_oqn, echo = FALSE}
refpmsi::refpmsi("ovalide_racineinfo_oqn") %>% dplyr::glimpse()
```

## Liste des actes CCAM de classification en CMD    

Intitulé du référentiel : **liste_A_mco**  

Mise à jour : 10 septembre 2024  

Version 2024  

[Source](https://www.atih.sante.fr/plateformes-de-transmission-et-logiciels/logiciels-espace-de-telechargement/telecharger/gratuit/17904/3913)  

### Variables  

```{r var liste_A_mco, echo = FALSE}
refpmsi::refpmsi("liste_A_mco") %>% dplyr::glimpse()
```

## Liste des diagnostics CIM de classification en CMD    

Intitulé du référentiel : **liste_D_mco**  

Mise à jour : 10 septembre 2024  

Version 2024  

[Source](https://www.atih.sante.fr/plateformes-de-transmission-et-logiciels/logiciels-espace-de-telechargement/telecharger/gratuit/17904/3913)  

### Variables  

```{r var liste_D_mco, echo = FALSE}
refpmsi::refpmsi("liste_D_mco") %>% dplyr::glimpse()
```

## Dénombrement Base nationale MCO des GHM    

Intitulé du référentiel : **denombrement_mco_ghm**  

Mise à jour : 10 septembre 2024  

Version 2023  

[Source](https://www.atih.sante.fr/sites/default/files/public/content/4807/denombrement_2023.xlsx)  

### Variables  

```{r var denombrement_mco_ghm, echo = FALSE}
refpmsi::refpmsi("denombrement_mco_ghm") %>% dplyr::glimpse()
```

## Dénombrement Base nationale MCO des GHS    

Intitulé du référentiel : **denombrement_mco_ghs**  

Mise à jour : 10 septembre 2024  

Version 2023  

[Source](https://www.atih.sante.fr/sites/default/files/public/content/4807/denombrement_2023.xlsx)  

### Variables  

```{r var denombrement_mco_ghs, echo = FALSE}
refpmsi::refpmsi("denombrement_mco_ghs") %>% dplyr::glimpse()
```


## Exemples

### Chargement du référentiel des GHS Public des années 2024 et 2025  

```{r ghs_chargement_affichage, eval = TRUE, echo = TRUE}
# Chargement du référentiel des GHS-GHM Public des années 2024 et 2025
ghs_2024_2025 <- refpmsi::refpmsi(ghs_public,2024:2025)
ghs_2024_2025
```

### Référentiel des libellés des GA (Groupe d'Activite)  

On retient, pour chaque GA (Groupe d'Activité), le libellé correspondant à l'année PMSI MCO la plus récente  

```{r ga_libelle, eval = TRUE, echo = TRUE}
# library(dplyr)

ghm_regroupement <- refpmsi::refpmsi(ghm_regroupement)

ga_libelle <- ghm_regroupement %>% 
    dplyr::distinct(ga,ga_libelle,annee_pmsi) %>% 
    dplyr::summarise(.by = ga, 
                     ga_libelle = ga_libelle[annee_pmsi == max(annee_pmsi)])
head(ga_libelle)
```

### Rattachement du libellé GHM aux GHM des RUM   

Soit un jeu de données `jeu_ghm` composé de 17 simili-RUM correspondant à 14 séjours.  

```{r ghm_jeu_libelle, echo = FALSE}
jeu_ghm <- tibble::tibble(no_rum = c(rep(1L,10L),1,2,1,2,3,1,1),
                          no_rss = c(seq(1L:10L),11,11,12,12,12,13,14),
                          ghm = c("06K02Z","08C321","04M053","05M092",
                                  "06M12T","04M053","20Z041",
                                  "08K041","01M201","06M12T","05M092","05M092",
                                  "04M053","04M053","04M053","16M11T","16M11T"),
                          dp_rum = c("D122","S8220","J181","I5001",
                                     "R104","J181","F102","S730","S0600",
                                     "R104","I5009","I472","J189","J960","J189","D508","D509"),
                          jp = c(0L,3L,10L,7L,0L,0L,29L,2L,3L,0L,
                                 2L,1L,2L,11L,11L,0L,0L),
                          ghs = c("2119","2808","1144","1754","2200",
                                  "1144","7267","3033","268",
                                  "2206","1754","1754","1144","1144","1144","6186","6118"),
                          annee_rss = c("2024","2023","2023","2024","2024",
                                        "2023","2023","2024","2023",
                                      "2024","2023","2023","2024","2024","2024","2024","2024"))
jeu_ghm
```

```{r ghm_association_libelle_affichage, eval = TRUE, echo = TRUE}
# library(dplyr)

# chargement des GHM Public 2023 et 2024
ghm_2023_2024 <- refpmsi::refpmsi(ghs_public, 2023:2024)

jeu_ghm_libelle <- jeu_ghm %>%
    # rattachement des libellés aux GHM via la jointure (ghs, annee_pmsi)
    dplyr::left_join(ghm_2023_2024 %>% dplyr::select(ghs,ghm_libelle,annee_pmsi),
                     join_by(ghs == ghs, annee_rss == annee_pmsi))
jeu_ghm_libelle
```

### Rattachement DMS nationale aux séjours  

Dans un premier temps, on rattache les DMS nationales issues d'OVALIDE MCO à chaque séjour.  

Puis on compare la DS des séjours avec ces DMS nationales pour les séjours pour lesquels cela a un sens (séjours avec une DS > 0).  

```{r ghm_dms_affichage, eval = TRUE, echo = TRUE}
# library(dplyr)

# Chargement des DMS OVALIDE des années PMSI 2023 et 2024
dms_ovalide <- refpmsi::refpmsi(ovalide_ghminfo_dgf, 2023:2024) %>% dplyr::select(ghm,dms,annee_pmsi)
dms_ovalide

jeu_ghm_dms <- jeu_ghm %>%
    # rattachement des DMS OVALIDE
    dplyr::left_join(dms_ovalide, join_by(ghm == ghm, annee_rss == annee_pmsi)) %>% 
    # nouvelle variable ecart_dms
    # nouvelle variable ratio_ecart_dms. = NA pour les cas jp = 0
    dplyr::mutate(ecart_dms = jp - dms,
                  ratio_ecart_dms = ifelse(jp != 0L, round(jp/dms,2), NA_real_))
jeu_ghm_dms %>% print(n = 15, width = Inf)
```

Un cas d'usage : filtrer les séjours qui ont une DS >= 2,5 x la DMS nationale de leur GHM pour repérer des séjours, à priori, particulièrement longs.  

```{r ghm_dms_2.5_affichage, eval = TRUE, echo = TRUE}
sejour_more_2.5_dms <- jeu_ghm_dms %>% dplyr::filter(ratio_ecart_dms >= 2.5)
sejour_more_2.5_dms %>% print(width = Inf)
```

### Case mix en DA (Domaine d'Activité) des séjours  

```{r case_mix_da_affichage, eval = TRUE, echo = TRUE}
# library(dplyr)

ghm_regroupement_2023_2024 <- refpmsi::refpmsi("ghm_regroupement",2023:2024)

case_mix_da <- jeu_ghm %>%
    # rattachement des codes DA aux séjourss
    dplyr::left_join(ghm_regroupement_2023_2024 %>% dplyr::select(ghm,da,da_libelle,annee_pmsi),
                     join_by(ghm == ghm, annee_rss == annee_pmsi)) %>%
    # par DA, calcul du nombre de RUM et du nombre de séjours
    dplyr::summarise(.by = c(da,da_libelle),
                     nb_rum = dplyr::n(),
                     nb_sejour = dplyr::n_distinct(no_rss)
                     )
case_mix_da
```

### Séjours et gradation des prises en charge ambulatoires 

On repère les séjours concernés par la gradation des prises en charge ambulatoires et groupés avec le GHS intermédiaire.   
```{r ghm_gradation_affichage, eval = TRUE, echo = TRUE}
# library(dplyr)

ghm_intermediaire <- refpmsi::refpmsi(ghm_intermediaire)

sejour_ghs_intermediaire <- jeu_ghm %>%
    # rattachement GHS plein et GHM intermédiaire pour les GHM concernés©s
    dplyr::left_join(ghm_intermediaire,
                     join_by(ghm == ghm_intermediaire, annee_rss == annee_pmsi)) %>%
    # filtre sur les séjours dont le GHS == le GHS intermédiaire associé au GHMGHM
    dplyr::filter(ghs == ghs_intermediaire)
sejour_ghs_intermediaire
```

### Référentiel des libellés GHM  

On fait le choix de retenir le libellé le plus récent pour un GHM  

On part de tous les ghm depuis 2019, donc y compris ceux supprimés avant 2025  

Exemples :  
le GHM 09C042 Mastectomies totales pour tumeur maligne, niveau 2 supprimé en 2022  
le GHM 01M213 a le libellé "Douleurs chroniques rebelles, niveau 3" en 2019 et "Douleurs chroniques irréductibles, niveau 3" depuis 2020 : le libellé retenu sera donc "Douleurs chroniques irréductibles, niveau 3"  
le GHM 18M074 a le libellé "Sepsis, âge supérieur à 17 ans, niveau 4" depuis 2022 et "Septicémies, âge supérieur à 17 ans, niveau 4" avant  
  
```{r ghm_libelle, eval = TRUE, echo = TRUE}
# library(dplyr)

ghs_public <- refpmsi::refpmsi(ghs_public)

ghm_libelle <- ghs_public %>% 
    dplyr::group_by(ghm) %>% 
    ## tri descendant par annee_pmsi par ghm
    dplyr::arrange(desc(annee_pmsi), .by_group = TRUE) %>% 
    ## filtre sur la ligne la plus récente pour chaque ghm
    dplyr::slice_head(n = 1) %>% 
    dplyr::ungroup() %>% 
    dplyr::distinct(ghm,ghm_libelle)
ghm_libelle
```


## Sources  

[Manuel de groupage GHM 2025](https://www.atih.sante.fr/manuel-des-ghm-version-provisoire-2025) (ATIH)  
[Tarifs MCO 2019-2025](https://www.atih.sante.fr/tarifs-mco-et-had) (ATIH)    
[Regroupements des GHM et RGHM 2024](https://www.atih.sante.fr/regroupement-des-ghm-2024-0) (ATIH)  
[OVALIDE MCO - Tables de référence 2024](https://www.atih.sante.fr/sites/default/files/public/content/4778/ovalide_0.zip) (ATIH)  
