---
title: "GHM, GHS, regroupements GHM, CMD, OVALIDE MCO"
output: rmarkdown::html_vignette
vignette: >
  %\VignetteIndexEntry{ghm}
  %\VignetteEngine{knitr::rmarkdown}
  %\VignetteEncoding{UTF-8}
---

```{r, include = FALSE}
knitr::opts_chunk$set(
  collapse = TRUE,
  comment = "#>"
)
```

```{r setup, echo = FALSE, message = FALSE, warning = FALSE}
library(refpmsi)
library(dplyr)
library(stringr)
```

Le package `refpmsi` comprend 11 référentiels liés aux GHM et GHS.  

## CMD  

Intitulé du référentiel : **cmd**  

Mise à jour : 15 avril 2021  

Référentiel des libellés des CMD (Catégories Majeures de Diagnostics).    
Le référentiel n'est pas annualisé car la liste des CMD est la même pour les années 2017à 2021.  

### Variables  

```{r var cmd, echo = FALSE}

refpmsi::refpmsi("cmd") %>% dplyr::glimpse()

```

### Source  

[Manuel de groupage GHM 2021 - Volume 1](https://www.atih.sante.fr/sites/default/files/public/content/4018/volume_1.pdf) (ATIH)

## GHS DGF

Intitulé du référentiel : **ghs_dgf**

Mise à jour : 15 avril 2021.  

Référentiel des GHS et GHM du secteur ex-DGF.  

Référentiel annualisé au sens du PMSI MCO.  

Il est recommandé de ne charger que les années PMSI utiles.  
  
### Variables  

**ghs** = code GHS  
**ghm** = code GHM  
**ghm_lib** = libellé du GHM  
**ghm_bb** = borne basse du GHM    
**ghm_bh** = borne haute du GHM    
**ghs_tarif** = tarif du GHS  
**ghs_forfait_exb** = forfait EXB *(variable utilisée jusqu'en 2016)*     
**ghs_exb** = tarif journalier EXB (EXtrême Bas)  
**ghs_exh** = tarif journalier EXH (EXtrême Haut)  
**annee_pmsi** = année PMSI de 2017 à 2021  
**ghs_intermediaire** =  
1 = GHS plein  
2 = GHS intermédiaire  
NA = ghs non concerné  
Depuis 2020  

```{r var ghm dgf, echo = FALSE}

refpmsi::refpmsi("ghs_dgf") %>% dplyr::glimpse()

```

### Sources  

[Arrêté tarifaire MCO 2021](https://www.legifrance.gouv.fr/jorf/id/JORFTEXT000043306334) (Ministère de la Santé - Arrêté 2021)  

[Arrêté tarifaire MCO 2020](https://www.legifrance.gouv.fr/jo_pdf.do?id=JORFTEXT000041663256) (Ministère de la Santé - Arrêté 2020)  

[Arrêté tarifaire MCO 2019](https://www.legifrance.gouv.fr/jo_pdf.do?id=JORFTEXT000038219729) (Ministère de la Santé - Arrêté 2019)  

[Arrêté tarifaire MCO 2018](https://www.legifrance.gouv.fr/eli/arrete/2018/2/28/SSAH1805897A/jo/texte) (Ministère de la Santé - Arrêté 2018)  

[Arrêté tarifaire MCO 2017](https://www.legifrance.gouv.fr/affichTexte.do;jsessionid=B80622FC6B829BA7FBA321AF0AB77CAE.tpdila08v_2?cidTexte=JORFTEXT000034203360&dateTexte=&oldAction=rechJO&categorieLien=id&idJO=JORFCONT000034203183) (Ministère de la Santé - Arrêté 2017)  

## GHS OQN

Intitulé du référentiel : **ghs_oqn**

Mise à jour : 15 avril 2021.  

Référentiel des GHS et GHM du secteur ex-OQN.  

Référentiel annualisé au sens du PMSI MCO.  

Il est recommandé de ne charger que les années PMSI utiles.  
  
### Variables  

**ghs** = code GHS  
**ghm** = code GHM  
**ghm_lib** = libellé du GHM  
**ghm_bb** = borne basse du GHM    
**ghm_bh** = borne haute du GHM    
**ghs_tarif** = tarif du GHS  
**ghs_forfait_exb** = forfait EXB *(variable utilisée jusqu'en 2016)*     
**ghs_exb** = tarif journalier EXB (EXtrême Bas)  
**ghs_exh** = tarif journalier EXH (EXtrême Haut)  
**annee_pmsi** = année PMSI de 2017 à 2021  
**ghs_intermediaire** =  
1 = GHS plein  
2 = GHS intermédiaire  
NA = ghs non concerné  
Depuis 2020  

```{r var ghm oqn, echo = FALSE}

refpmsi::refpmsi("ghs_oqn") %>% dplyr::glimpse()

```


### Sources  

[Arrêté tarifaire MCO 2021](https://www.legifrance.gouv.fr/jorf/id/JORFTEXT000043306334) (Ministère de la Santé - Arrêté 2021)  

[Arrêté tarifaire MCO 2020](https://www.legifrance.gouv.fr/jo_pdf.do?id=JORFTEXT000041663256) (Ministère de la Santé - Arrêté 2020)  

[Arrêté tarifaire MCO 2019](https://www.legifrance.gouv.fr/jo_pdf.do?id=JORFTEXT000038219729) (Ministère de la Santé - Arrêté 2019)  

[Arrêté tarifaire MCO 2018](https://www.legifrance.gouv.fr/eli/arrete/2018/2/28/SSAH1805897A/jo/texte) (Ministère de la Santé - Arrêté 2018)  

[Arrêté tarifaire MCO 2017](https://www.legifrance.gouv.fr/affichTexte.do;jsessionid=B80622FC6B829BA7FBA321AF0AB77CAE.tpdila08v_2?cidTexte=JORFTEXT000034203360&dateTexte=&oldAction=rechJO&categorieLien=id&idJO=JORFCONT000034203183) (Ministère de la Santé - Arrêté 2017)  

## GHM intermédiaire  

Intitulé du référentiel : **ghm_intermediaire**

Mise à jour : 15 avril 2021  

Référentiel des GHM avec GHS intermédiaire  

Référentiel annualisé au sens du PMSI MCO  

### Variables  

```{r var ghm_intermediaire, echo = FALSE}

refpmsi::refpmsi("ghm_intermediaire") %>% dplyr::glimpse()

```

## Regroupements GHM

Intitulé du référentiel : **ghm_regroupement**

Mise à jour : 15 avril 2021  

Référentiel des regroupements des GHM en DA (Domaine d'Activité), GA (Groupe d'Activité) et GP (Groupe de Planification).  

Référentiel annualisé au sens du PMSI MCO.  

Il est recommandé de ne charger que les années PMSI utiles.  
  
### Variables  

**ghm** = code GHM  
**ghm_lib** = libellé du GHM  
**aso** = code ASO du GHM (Activité de SOins)  
**da** = code DA du GHM  
**da_lib** = libellé du DA  
**gp** = code GP du GHM  
**gp_lib** = libellé du GP    
**ga** = code GA du GHM    
**ga_lib** = libellé du GA  
**da_gp** = concaténation des codes DA et GP du GHM  
**da_gp_ga** = concaténation des codes DA, GP et GA du GHM  
**annee_pmsi** = année PMSI de 2016 à 2020  


```{r var ghm_regroupement, echo = FALSE}

refpmsi::refpmsi("ghm_regroupement") %>% dplyr::glimpse()

```

### Sources  

[Regroupements des GHM 2020](https://www.atih.sante.fr/sites/default/files/public/content/3854/regroupement_ghm_v2020_0.xlsx) (ATIH)  

## Libellés des regroupements GHM

Intitulé du référentiel : **ghm_regroupement_lib**

Mise à jour : 15 avril 2021  

Libellés des DA (Domaine d'Activité), GA (Groupe d'Activité) et GP (Groupe de Planification).  

Le référentiel n'est pas annualisé. Il comprend tous les DA, GA et GP depuis 2017.  
  
### Variables  

**ghm_regroupement** = type de regroupement GHM (da,ga,gp)  
**ghm_regroupement_code** = code regroupement  
**ghm_regroupement_lib** = libellé du code regroupement  

```{r var ghm_regroupement_lib, echo = FALSE}

refpmsi::refpmsi("ghm_regroupement_lib") %>% dplyr::glimpse()

```

### Sources  

[Regroupements des GHM 2020](https://www.atih.sante.fr/sites/default/files/public/content/3854/regroupement_ghm_v2020_0.xlsx) (ATIH) 


## Regroupements des racines de GHM

Intitulé du référentiel : **rghm_regroupement**

Mise à jour : 15 avril 2021  

Référentiel des regroupements des racines de GHM en DA (Domaine d'Activité), GA (Groupe d'Activité) et GP (Groupe de Planification).  

Référentiel, annualisé au sens du PMSI MCO.  

Il est recommandé de ne charger que les années PMSI utiles.  

### Variables  

**rghm** = code racine GHM  
**rghm_lib** = libellé de la racine GHM  
**aso** = code ASO de la racine GHM (Activité de SOins)  
**da** = code DA de la racine GHM  
**da_lib** = libellé du DA  
**gp** = code GP de la racine GHM  
**gp_lib** = libellé du GP    
**ga** = code GA de la racine GHM    
**ga_lib** = libellé du GA  
**da_gp** = concaténation des codes DA et GP de la racine GHM  
**da_gp_ga** = concaténation des codes DA, GP et GA de la racine GHM    
**annee_pmsi** = année PMSI de 2017 à 2020  


```{r var rghm_regroupement, echo = FALSE}

refpmsi::refpmsi("rghm_regroupement") %>% dplyr::glimpse()

```

### Sources  

[Regroupements des racines de GHM 2020](https://www.atih.sante.fr/sites/default/files/public/content/3854/regroupement_racinesghm_v2020_0.xlsx) (ATIH) 

## OVALIDE - Table de référence GHMINFO_exDGF

Intitulé du référentiel : **ovalide_ghminfo_dgf**

Mise à jour : 15 avril 2021  

Informations issues de la table GHMINFO_exDGF OVALIDE MCO. Les informations redondantes avec d'autres référentiels de `refpmsi::` ne sont pas reprises (exemples : cma, bb, bh, ...)

Référentiel, annualisé au sens du PMSI MCO.  

Il est recommandé de ne charger que les années PMSI utiles.  
  
### Variables  

**ghm** = code GHM  
**tghm** = type du GHM (C : chirurgical; M : médical; X : autre)  
**dms** = durée moyenne de séjour nationale  
**pctdc** = taux de décès national  
**mage** = age moyen  
**pctcourt** = pourcentage de séjours courts (parmi les séjours de durée > 1 jour). Durée d'un séjour court = borne basse ou borne basse +1  
**pvalo** = code GHS du GHS le plus valorisé dans les GHM multi-GHS  
**pctpvalo** = taux de séjours aux GHS plus élevés  
**pctcma4** = pourcentage de séjours de niveau 4 par sous-cmd (sous-cmd = 3 premières positions des GHM)  
**pctautres** = pourcentage de séjours avec un DA autres (.8)  
**annee_pmsi** = année PMSI de 2017 à 2020  

```{r var ovalide_ghminfo_dgf, echo = FALSE}

refpmsi::refpmsi("ovalide_ghminfo_dgf") %>% dplyr::glimpse()

```

### Sources  

[OVALIDE MCO - Tables de référence 2020](https://www.atih.sante.fr/sites/default/files/public/content/3843/ovalide.zip) (ATIH) 


## OVALIDE - Table de référence GHMINFO_exOQN

Intitulé du référentiel : **ovalide_ghminfo_oqn**

Mise à jour : 15 avril 2021  

Informations issues de la table OVALIDE MCO, GHMINFO_exOQN. Les informations redondantes avec d'autres référentiels de `refpmsi::` ne sont pas reprises (exemples : cma, bb, bh, ...)

Référentiel annualisé au sens du PMSI MCO.  

Il est recommandé de ne charger que les années PMSI utiles.  
  
### Variables  

**ghm** = code GHM  
**tghm** = type du GHM (C : chirurgical; M : médical; X : autre)  
**dms** = durée moyenne de séjour nationale  
**pctdc** = taux de décès national  
**mage** = age moyen  
**pctcourt** = pourcentage de séjours courts (parmi les séjours de durée > 1 jour). Durée d'un séjour court = borne basse ou borne basse +1  
**pvalo** = code GHS du GHS le plus valorisé dans les GHM multi-GHS  
**pctpvalo** = taux de séjours aux GHS plus élevés  
**pctcma4** = pourcentage de séjours de niveau 4 par sous-cmd (sous-cmd = 3 premières positions des GHM)  
**pctautres** = pourcentage de séjours avec un DA autres (.8)  
**annee_pmsi** = année PMSI de 2017 à 2020  

```{r var ovalide_ghminfo_oqn, echo = FALSE}

refpmsi::refpmsi("ovalide_ghminfo_oqn") %>% dplyr::glimpse()

```


### Sources  

[OVALIDE MCO - Tables de référence 2020](https://www.atih.sante.fr/sites/default/files/public/content/3843/ovalide.zip) (ATIH) 


## OVALIDE - Table de référence RacineINFO_exDGF

Intitulé du référentiel : **ovalide_racineinfo_dgf**

Mise à jour : 15 avril 2021  

Informations issues de la table OVALIDE MCO, RacineINFO_exDGF.  

Référentiel annualisé au sens du PMSI MCO.  

Il est recommandé de ne charger que les années PMSI utiles.  
  
### Variables  

**racine** = code racine GHM  
**pctdc** = taux de décès national  
**conf** = confirmation de codage nécessaire pour la racine GHM (1 : OUI ; 0 : NON)  
**age2** = effet de l’âge pour les moins de 2 ans (1 : OUI ; 0 : NON)  
**age69** = effet de l’âge pour les plus de 69 / 79 ans (1-3 : OUI pour les plus de 69 ans ; 2-4-6 : OUI pour les plus de 79 ans ; 0 : NON)  
**pctcma2** = pourcentage de séjours de niveau 2 dans la racine GHM  
**pctcma3** = pourcentage de séjours de niveau 2 dans la racine GHM  
**pctexb** = pourcentage de séjours en dessous de la borne basse  
**pctssacte** = taux de séjours de 0 jours sans acte  
**app** = racine apparentée à la racine GHM  
**pctapp** = pourcentage de séjours dans la racine apparentée  
**anne__pmsi** = année PMSI de 2016 à 2020    


```{r var ovalide_racineinfo_dgf, echo = FALSE}

refpmsi::refpmsi("ovalide_racineinfo_dgf") %>% dplyr::glimpse()

```


### Sources  

[OVALIDE MCO - Tables de référence 2020](https://www.atih.sante.fr/sites/default/files/public/content/3843/ovalide.zip) (ATIH) 


## OVALIDE - Table de référence RacineINFO_exOQN  

Intitulé du référentiel : **ovalide_racineinfo_oqn**

Mise à jour : 15 avril 2021  

Informations issues de la table OVALIDE MCO, RacineINFO_exOQN. 

Référentiel annualisé au sens du PMSI MCO.  

Il est recommandé de ne charger que les années PMSI utiles.  
  
### Variables du référentiel  

**racine** = code racine GHM  
**pctdc** = taux de décès national  
**conf** = confirmation de codage nécessaire pour la racine GHM (1 : OUI ; 0 : NON)   
**age2** = effet de l’âge pour les moins de 2 ans (1 : OUI ; 0 : NON)  
**age69** = effet de l’âge pour les plus de 69 / 79 ans (1-3 : OUI pour les plus de 69 ans ; 2-4-6 : OUI pour les plus de 79 ans ; 0 : NON)  
**pctcma2** = pourcentage de séjours de niveau 2 dans la racine GHM  
**pctcma3** = pourcentage de séjours de niveau 2 dans la racine GHM  
**pctexb** = pourcentage de séjours en dessous de la borne basse  
**pctssacte** = taux de séjours de 0 jours sans acte  
**app** = racine apparentée à la racine GHM  
**pctapp** = pourcentage de séjours dans la racine apparentée  
**annee_pmsi** = année PMSI de 2017 à 2020    

```{r var ovalide_racineinfo_oqn, echo = FALSE}

refpmsi::refpmsi("ovalide_racineinfo_oqn") %>% dplyr::glimpse()

```

### Sources  

[OVALIDE MCO - Tables de référence 2020](https://www.atih.sante.fr/sites/default/files/public/content/3843/ovalide.zip) (ATIH) 


## Exemples

### Chargement du référentiel des GHS DGF des années 2020 et 2021  

```{r ghs_chargement, eval = FALSE}
# Chargement du référentiel des GHS-GHM DGF des années 2020 et 2021
ghs_2020_2021 <- refpmsi::refpmsi("ghs_dgf",2020:2021)
ghs_2020_2021
```

```{r ghs_chargement_affichage, echo = FALSE}
ghs_2020_2021 <- refpmsi::refpmsi("ghs_dgf",2020:2021)
ghs_2020_2021
```

### Rattachement du libellé GHM aux GHM

Soit un jeu de données `jeu_ghm` composé de 17 RUM correspondant à 14 séjours.  

```{r ghm_jeu_libelle, echo = FALSE}
jeu_ghm <- tibble::tibble(no_rum = c(rep(1L,10L),1,2,1,2,3,1,1),
                          no_rss = c(seq(1L:10L),11,11,12,12,12,13,14),
                          ghm = c("06K02Z","08C321","04M053","05M092",
                                  "06M12T","04M053","20Z041",
                                  "08K041","01M201","06M12T","05M092","05M092",
                                  "04M053","04M053","04M053","16M11T","16M11T"),
                          dp_rum = c("D122","S8220","J181","I5001",
                                     "R104","J181","F102","S730","S0600",
                                     "R104","I5009","I472","J189","J960","J189","D508","D509"),
                          jp = c(0L,3L,10L,7L,0L,0L,29L,2L,3L,0L,
                                 2L,1L,2L,11L,11L,0L,0L),
                          ghs = c("2119","2808","1144","1754","2200",
                                  "1144","7267","3033","268",
                                  "2206","1754","1754","1144","1144","1144","6186","6118"),
                          annee_rss = c("2020","2019","2019","2020","2020",
                                        "2019","2019","2020","2019",
                                      "2020","2019","2019","2020","2020","2020","2020","2020"))
jeu_ghm

```


```{r ghm_association_libelle, eval = FALSE}
# chargement des GHM DGF 2019 et 2020
ghm_2019_2020 <- refpmsi::refpmsi("ghs_dgf",2019:2020)

jeu_ghm_libelle <- jeu_ghm %>% 
  # rattachement des libellés aux GHM via la jointure (ghs, annee_pmsi)
  dplyr::left_join(ghm_2019_2020 %>% 
                     dplyr::select(ghs,ghm_lib,annee_pmsi),
                   by = c("ghs" = "ghs", "annee_rss" = "annee_pmsi"))
jeu_ghm_libelle

```


```{r ghm_association_libelle_eval, echo = FALSE}
ghm_2019_2020 <- refpmsi::refpmsi("ghs_dgf",2019:2020)

jeu_ghm_libelle <- jeu_ghm %>% 
  dplyr::left_join(ghm_2019_2020 %>% 
                     dplyr::select(ghs,ghm_lib,annee_pmsi),
                   by = c("ghs" = "ghs", "annee_rss" = "annee_pmsi"))
jeu_ghm_libelle
```

### Rattachement DMS nationale aux séjours  

Dans un premier temps, on rattache les DMS nationales issues d'OVALIDE MCO à chaque séjour.  

Puis on compare la DS des séjours avec ces DMS nationales pour les séjours pour lesquels cela a un sens (séjours avec une DS > 0).  

```{r ghm_dms, eval = FALSE}
# Chargement des DMS nationales des années PMSI 2019 et 2020
dms_nat <- refpmsi::refpmsi("ovalide_ghminfo_dgf",2019:2020) %>% 
  dplyr::select(ghm,dms,annee_pmsi)
dms_nat

jeu_ghm_dms <- jeu_ghm %>% 
  # rattachement des DMS OVALIDE
  dplyr::left_join(dms_nat, by = c("ghm" = "ghm", "annee_rss" = "annee_pmsi")) %>% 
  # nouvelle variable ecart_dms
  # nouvelle variable ratio_ecart_dms. = NA pour les cas jp = 0
  dplyr::mutate(ecart_dms = jp - dms,
                ratio_ecart_dms = ifelse(jp != 0L, round(jp/dms,2), NA_real_))
jeu_ghm_dms %>% print(n = 15, width = Inf)
```


```{r ghm_dms_eval, echo = FALSE}
dms_nat <- refpmsi::refpmsi("ovalide_ghminfo_dgf",2019:2020) %>% 
  dplyr::select(ghm,dms,annee_pmsi)

jeu_ghm_dms <- jeu_ghm %>% 
  dplyr::left_join(dms_nat, by = c("ghm" = "ghm", "annee_rss" = "annee_pmsi")) %>% 
  dplyr::mutate(ecart_dms = jp - dms,
                ratio_ecart_dms = ifelse(jp != 0L, round(jp/dms,2), NA_real_))
jeu_ghm_dms %>% print(n = 15, width = Inf)
```

Enfin, on peut filtrer les séjours qui ont une DS >= 2,5 x la DMS nationale de leur GHM pour repérer des séjours, à priori, particulièrement longs.  

```{r ghm_dms_2.5, eval = FALSE}
sej_2.5_dms <- jeu_ghm_dms %>%
  dplyr::filter(ratio_ecart_dms >= 2.5)
sej_2.5_dms %>% print(width = Inf)
```


```{r ghm_dms_2.5_eval, echo = FALSE}
sej_2.5_dms <- jeu_ghm_dms %>%
  dplyr::filter(ratio_ecart_dms >= 2.5)
sej_2.5_dms %>% print(width = Inf)
```


### Case mix en DA (Domaine d'Activité) des séjours  


```{r case_mix_da, eval = FALSE}
case_mix_da <- jeu_ghm %>% 
  # rattachement des codes DA aux séjours
  dplyr::left_join(refpmsi::refpmsi("ghm_regroupement",2019:2020) %>% 
                     dplyr::select(ghm,da,da_lib,annee_pmsi),
                   by = c("ghm"= "ghm", "annee_rss" = "annee_pmsi")) %>%
  # regroupement en DA
  group_by(da,da_lib) %>% 
  # calcul du nombre de RUM par DA
  # calcul du nombre de séjours par DA
  dplyr::summarise(n_rum = dplyr::n(),
                   n_sej = dplyr::n_distinct(no_rss),
                   .groups = "drop")
case_mix_da
```


```{r case_mix_da_eval, echo = FALSE}
case_mix_da <- jeu_ghm %>% 
  dplyr::left_join(refpmsi::refpmsi("ghm_regroupement",2019:2020) %>% 
                     dplyr::select(ghm,da,da_lib,annee_pmsi),
                   by = c("ghm"= "ghm", "annee_rss" = "annee_pmsi")) %>%
  group_by(da,da_lib) %>% 
  dplyr::summarise(n_rum = dplyr::n(),
                   n_sej = dplyr::n_distinct(no_rss),
                   .groups = "drop")
case_mix_da
```

### Séjours et gradation des prises en charge ambulatoires 

Dans un premier temps, on repère les séjours groupés dans un GHM concerné par la gradation des prises en charge ambulatoires et on rattache le GHS plein et le GHS intermédiaire.    

```{r ghm_gradation, eval = FALSE}
sej_ghm_gradation_ambulatoire <- jeu_ghm %>% 
  # filtre sur l'année 2020, seule année concernée dans notre data set
  dplyr::filter(annee_rss == 2020) %>% 
  # rattachement GHS plein et GHS intermédiaire pour les GHM concernés
  dplyr::left_join(refpmsi::refpmsi("ghm_intermediaire"),
                   by = c("ghm" = "ghm_intermediaire", "annee_rss" = "annee_pmsi")) %>% 
  # filtre sur les séjours concernés
  dplyr::filter(!is.na(ghs_plein))
sej_ghm_gradation_ambulatoire
```


```{r ghm_gradation_eval, echo = FALSE}
sej_ghm_gradation_ambulatoire <- jeu_ghm %>% 
  dplyr::filter(annee_rss == 2020) %>% 
  dplyr::left_join(refpmsi::refpmsi("ghm_intermediaire"),
                   by = c("ghm" = "ghm_intermediaire", "annee_rss" = "annee_pmsi")) %>% 
  dplyr::filter(!is.na(ghs_plein))
sej_ghm_gradation_ambulatoire
```

Dans un second temps, on repère les seuls séjours classés dans un GHS intermédiaire  

```{r ghs_intermediaire, eval = FALSE}
sej_ghs_intermediaire <- sej_ghm_gradation_ambulatoire %>% 
  # filtre sur les séjours dont le GHS = le GHS intermédiaire associé
  dplyr::filter(ghs == ghs_intermediaire)
sej_ghs_intermediaire
```


```{r ghs_intermediaire_eval, echo = FALSE}
sej_ghs_intermediaire <- sej_ghm_gradation_ambulatoire %>% 
  dplyr::filter(ghs == ghs_intermediaire)
sej_ghs_intermediaire
```
