---
title: "Référentiels GHM"
output: rmarkdown::html_vignette
vignette: >
  %\VignetteIndexEntry{ghm}
  %\VignetteEngine{knitr::rmarkdown}
  %\VignetteEncoding{UTF-8}
---

```{r, include = FALSE}
knitr::opts_chunk$set(
  collapse = TRUE,
  comment = "#>"
)
```

```{r setup, echo = FALSE, message = FALSE, warning = FALSE}
library(dplyr)
library(stringr)
library(refpmsi)
library(tidyr)
```

## CMD  

Intitulé du référentiel : **cmd**  

Mise à jour : 11 avril 2023  

Référentiel des libellés des CMD (Catégories Majeures de Diagnostics).    
Référentiel non annualisé.  

### Variables  

```{r var cmd, echo = FALSE}
refpmsi::refpmsi("cmd") %>% dplyr::glimpse()
```

## GHM Libellés  

Intitulé du référentiel : **ghm_lib**

Mise à jour : 11 avril 2023  

Les libellés des GHM depuis 2018 dans leur dernière version.  

Référentiel non annualisé.  

### Variables  
**ghm** = code GHM  
**ghm_lib** = version la plus récente du libellé GHM  

```{r var ghm_lib, echo = FALSE}
refpmsi::refpmsi("ghm_lib") %>% dplyr::glimpse()
```

## GHS Public

Intitulé du référentiel : **ghs_public**

Mise à jour : 11 avril 2023  

Référentiel des GHS et GHM du secteur public (ex-DGF).  

Référentiel annualisé au sens du PMSI MCO (2018 à 2023).  

Il est recommandé de ne charger que la ou les année(s) PMSI utile(s).  
  
### Variables  

**ghs** = code GHS  
**ghm** = code GHM  
**ghm_lib** = libellé du GHM  
**ghm_bb** = borne basse du GHM    
**ghm_bh** = borne haute du GHM    
**ghs_tarif** = tarif du GHS  
**ghs_exb** = tarif journalier EXB (EXtrême Bas)  
**ghs_exh** = tarif journalier EXH (EXtrême Haut)  
**annee_pmsi** = année PMSI  

```{r var ghm dgf, echo = FALSE}
refpmsi::refpmsi("ghs_public") %>% dplyr::glimpse()
```

## GHS Privé

Intitulé du référentiel : **ghs_prive**

Mise à jour : 11 avril 2023  

Référentiel des GHS et GHM du secteur privé (ex-OQN).  

Référentiel annualisé au sens du PMSI MCO (2018 à 2023).  

Il est recommandé de ne charger que la ou les année(s) PMSI utile(s).  
  
### Variables  

**ghs** = code GHS  
**ghm** = code GHM  
**ghm_lib** = libellé du GHM  
**ghm_bb** = borne basse du GHM    
**ghm_bh** = borne haute du GHM    
**ghs_tarif** = tarif du GHS  
**ghs_exb** = tarif journalier EXB (EXtrême Bas)  
**ghs_exh** = tarif journalier EXH (EXtrême Haut)  
**annee_pmsi** = année PMSI  

```{r var ghm oqn, echo = FALSE}
refpmsi::refpmsi("ghs_prive") %>% dplyr::glimpse()
```

## GHM intermédiaire  

Intitulé du référentiel : **ghm_intermediaire**

Mise à jour : 11 avril 2023  

Référentiel des GHM avec GHS intermédiaire  

Référentiel annualisé au sens PMSI MCO (2020-2023)  

### Variables  

```{r var ghm_intermediaire, echo = FALSE}
refpmsi::refpmsi("ghm_intermediaire") %>% dplyr::glimpse()
```

## GHS UHCD  

Intitulé du référentiel : **ghm_uhcd**

Mise à jour : 11 avril 2023  

Référentiel annualisé au sens PMSI MCO (2021-2023)  

Pour chaque GHS UHCD et par année PMSI MCO, la liste des GHM associés  

### Variables  

```{r var ghm_monorum_uhcd_public, echo = FALSE}
refpmsi::refpmsi("ghs_uhcd") %>% dplyr::glimpse()
```

## Regroupements GHM

Intitulé du référentiel : **ghm_regroupement**

Mise à jour : 28 novembre 2022  

Référentiel des regroupements des GHM en DA (Domaine d'Activité), GA (Groupe d'Activité) et GP (Groupe de Planification).  

Référentiel annualisé au sens du PMSI MCO (2018-2022).  

Il est recommandé de ne charger que la ou les année(s) PMSI utile(s).  
  
### Variables  

**ghm** = code GHM  
**ghm_lib** = libellé du GHM  
**aso** = code ASO du GHM (Activité de SOins)  
**da** = code DA du GHM  
**da_lib** = libellé du DA  
**gp** = code GP du GHM  
**gp_lib** = libellé du GP    
**ga** = code GA du GHM    
**ga_lib** = libellé du GA  
**da_gp** = concaténation des codes DA et GP du GHM  
**da_gp_ga** = concaténation des codes DA, GP et GA du GHM  
**annee_pmsi** = année PMSI  

```{r var ghm_regroupement, echo = FALSE}
refpmsi::refpmsi("ghm_regroupement") %>% dplyr::glimpse()
```

## Libellés des regroupements GHM

Intitulé du référentiel : **ghm_regroupement_lib**

Mise à jour : 28 novembre 2022  

Libellés de tous les DA (Domaine d'Activité), GA (Groupe d'Activité) et GP (Groupe de Planification) depuis 2018.  

Référentiel non annualisé.  
  
### Variables  

**ghm_regroupement** = type de regroupement GHM (da,ga,gp)  
**ghm_regroupement_code** = code regroupement  
**ghm_regroupement_lib** = libellé du code regroupement  

```{r var ghm_regroupement_lib, echo = FALSE}
refpmsi::refpmsi("ghm_regroupement_lib") %>% dplyr::glimpse()
```

## Regroupements des racines de GHM

Intitulé du référentiel : **rghm_regroupement**

Mise à jour : 28 novembre 2022  

Référentiel des regroupements des racines de GHM en DA (Domaine d'Activité), GA (Groupe d'Activité) et GP (Groupe de Planification).  

Référentiel annualisé au sens du PMSI MCO (2018-2022).    

Il est recommandé de ne charger que la ou les année(s) PMSI utile(s).  

### Variables  

**rghm** = code racine GHM  
**rghm_lib** = libellé de la racine GHM  
**aso** = code ASO de la racine GHM (Activité de SOins)  
**da** = code DA de la racine GHM  
**da_lib** = libellé du DA  
**gp** = code GP de la racine GHM  
**gp_lib** = libellé du GP    
**ga** = code GA de la racine GHM    
**ga_lib** = libellé du GA  
**da_gp** = concaténation des codes DA et GP de la racine GHM  
**da_gp_ga** = concaténation des codes DA, GP et GA de la racine GHM    
**annee_pmsi** = année PMSI  

```{r var rghm_regroupement, echo = FALSE}
refpmsi::refpmsi("rghm_regroupement") %>% dplyr::glimpse()
```

## OVALIDE - Table de référence GHMINFO_exDGF

Intitulé du référentiel : **ovalide_ghminfo_dgf**

Mise à jour : 21 juin 2023  

Informations issues de la table GHMINFO_exDGF OVALIDE MCO. Les informations redondantes avec d'autres référentiels de `refpmsi::` ne sont pas reprises (exemples : cma, bb, bh, ...)

Référentiel annualisé au sens du PMSI MCO (2018-2023).  

Il est recommandé de ne charger que la ou les année(s) PMSI utile(s).  
  
### Variables  

**ghm** = code GHM  
**tghm** = type du GHM (C : chirurgical; M : médical; X : autre)  
**dms** = durée moyenne de séjour nationale  
**pctdc** = taux de décès national  
**mage** = age moyen  
**pctcourt** = pourcentage de séjours courts (parmi les séjours de durée > 1 jour). Durée d'un séjour court = borne basse ou borne basse +1  
**pvalo** = code GHS du GHS le plus valorisé dans les GHM multi-GHS  
**pctpvalo** = taux de séjours aux GHS plus élevés  
**pctcma4** = pourcentage de séjours de niveau 4 par sous-cmd (sous-cmd = 3 premières positions des GHM)  
**pctautres** = pourcentage de séjours avec un DA autres (.8)  
**annee_pmsi** = année PMSI  

```{r var ovalide_ghminfo_dgf, echo = FALSE}
refpmsi::refpmsi("ovalide_ghminfo_dgf") %>% dplyr::glimpse()
```

## OVALIDE - Table de référence GHMINFO_exOQN

Intitulé du référentiel : **ovalide_ghminfo_oqn**

Mise à jour : 21 juin 2023  

Informations issues de la table OVALIDE MCO, GHMINFO_exOQN. Les informations redondantes avec d'autres référentiels de `refpmsi::` ne sont pas reprises (exemples : cma, bb, bh, ...)

Référentiel annualisé au sens du PMSI MCO (2018-2023).  

Il est recommandé de ne charger que la ou les année(s) PMSI utile(s).  
  
### Variables  

**ghm** = code GHM  
**tghm** = type du GHM (C : chirurgical; M : médical; X : autre)  
**dms** = durée moyenne de séjour nationale  
**pctdc** = taux de décès national  
**mage** = age moyen  
**pctcourt** = pourcentage de séjours courts (parmi les séjours de durée > 1 jour). Durée d'un séjour court = borne basse ou borne basse +1  
**pvalo** = code GHS du GHS le plus valorisé dans les GHM multi-GHS  
**pctpvalo** = taux de séjours aux GHS plus élevés  
**pctcma4** = pourcentage de séjours de niveau 4 par sous-cmd (sous-cmd = 3 premières positions des GHM)  
**pctautres** = pourcentage de séjours avec un DA autres (.8)  
**annee_pmsi** = année PMSI  

```{r var ovalide_ghminfo_oqn, echo = FALSE}
refpmsi::refpmsi("ovalide_ghminfo_oqn") %>% dplyr::glimpse()
```

## OVALIDE - Table de référence RacineINFO_exDGF

Intitulé du référentiel : **ovalide_racineinfo_dgf**

Mise à jour : 21 juin 2023  

Informations issues de la table OVALIDE MCO, RacineINFO_exDGF.  

Référentiel annualisé au sens du PMSI MCO (2018-2023).  

Il est recommandé de ne charger que la ou les année(s) PMSI utile(s).  
  
### Variables  

**racine** = code racine GHM  
**pctdc** = taux de décès national  
**conf** = confirmation de codage nécessaire pour la racine GHM (1 : OUI ; 0 : NON)  
**age2** = effet de l’âge pour les moins de 2 ans (1 : OUI ; 0 : NON)  
**age69** = effet de l’âge pour les plus de 69 / 79 ans (1-3 : OUI pour les plus de 69 ans ; 2-4-6 : OUI pour les plus de 79 ans ; 0 : NON)  
**pctcma2** = pourcentage de séjours de niveau 2 dans la racine GHM  
**pctcma3** = pourcentage de séjours de niveau 2 dans la racine GHM  
**pctexb** = pourcentage de séjours en dessous de la borne basse  
**pctssacte** = taux de séjours de 0 jours sans acte  
**app** = racine apparentée à la racine GHM  
**pctapp** = pourcentage de séjours dans la racine apparentée  
**annee_pmsi** = année PMSI     

```{r var ovalide_racineinfo_dgf, echo = FALSE}
refpmsi::refpmsi("ovalide_racineinfo_dgf") %>% dplyr::glimpse()
```

## OVALIDE - Table de référence RacineINFO_exOQN  

Intitulé du référentiel : **ovalide_racineinfo_oqn**

Mise à jour : 21 juin 2023  

Informations issues de la table OVALIDE MCO, RacineINFO_exOQN. 

Référentiel annualisé au sens du PMSI MCO (2018-2023).   

Il est recommandé de ne charger que la ou les année(s) PMSI utile(s).  
  
### Variables du référentiel  

**racine** = code racine GHM  
**pctdc** = taux de décès national  
**conf** = confirmation de codage nécessaire pour la racine GHM (1 : OUI ; 0 : NON)   
**age2** = effet de l’âge pour les moins de 2 ans (1 : OUI ; 0 : NON)  
**age69** = effet de l’âge pour les plus de 69 / 79 ans (1-3 : OUI pour les plus de 69 ans ; 2-4-6 : OUI pour les plus de 79 ans ; 0 : NON)  
**pctcma2** = pourcentage de séjours de niveau 2 dans la racine GHM  
**pctcma3** = pourcentage de séjours de niveau 2 dans la racine GHM  
**pctexb** = pourcentage de séjours en dessous de la borne basse  
**pctssacte** = taux de séjours de 0 jours sans acte  
**app** = racine apparentée à la racine GHM  
**pctapp** = pourcentage de séjours dans la racine apparentée  
**annee_pmsi** = année PMSI  

```{r ovalide_racineinfo_oqn, echo = FALSE}
refpmsi::refpmsi("ovalide_racineinfo_oqn") %>% dplyr::glimpse()
```

## Listes en D et en A de l'algorithme de groupage MCO  

Intitulé du référentiel : **mco_fg_listes**

Mise à jour : 8 octobre 2021  

Année 2021.  

### Variables du référentiel  

**mco_fg_liste_code** = code des listes  
**mco_fg_liste_lib** = libellé des listes  
**mco_fg_liste_type** = D pour les listes en D et A pour les listes en A  
**mco_fg_cmd** = CMD dans laquelle la liste participe au groupage des séjours  
**mco_fg_code** = code CIM-10 (liste en D) ou code acte CCAM PMSI (liste en A)  
**mco_fg_ccam_pmsi_extension** = extension PMSI des actes CCAM PMSI  
**mco_fg_ccam_pmsi_phase** = phase des actes CCAM PMSI  
**annee_pmsi** = année PMSI  

```{r mco_fg_listes, echo = FALSE}
refpmsi::refpmsi("mco_fg_listes") %>% dplyr::glimpse()
```

## Exemples

### Chargement du référentiel des GHS Public des années 2020 et 2021  

```{r ghs_chargement_affichage, eval = TRUE, echo = TRUE}
# Chargement du référentiel des GHS-GHM Public des années 2020 et 2021
ghs_2020_2021 <- refpmsi::refpmsi("ghs_public",2020:2021)
ghs_2020_2021
```

### Rattachement du libellé GHM aux GHM

Soit un jeu de données `jeu_ghm` composé de 17 RUM correspondant à 14 séjours.  

```{r ghm_jeu_libelle, echo = FALSE}
jeu_ghm <- tibble::tibble(no_rum = c(rep(1L,10L),1,2,1,2,3,1,1),
                          no_rss = c(seq(1L:10L),11,11,12,12,12,13,14),
                          ghm = c("06K02Z","08C321","04M053","05M092",
                                  "06M12T","04M053","20Z041",
                                  "08K041","01M201","06M12T","05M092","05M092",
                                  "04M053","04M053","04M053","16M11T","16M11T"),
                          dp_rum = c("D122","S8220","J181","I5001",
                                     "R104","J181","F102","S730","S0600",
                                     "R104","I5009","I472","J189","J960","J189","D508","D509"),
                          jp = c(0L,3L,10L,7L,0L,0L,29L,2L,3L,0L,
                                 2L,1L,2L,11L,11L,0L,0L),
                          ghs = c("2119","2808","1144","1754","2200",
                                  "1144","7267","3033","268",
                                  "2206","1754","1754","1144","1144","1144","6186","6118"),
                          annee_rss = c("2020","2019","2019","2020","2020",
                                        "2019","2019","2020","2019",
                                      "2020","2019","2019","2020","2020","2020","2020","2020"))
jeu_ghm
```

```{r ghm_association_libelle_affichage, eval = TRUE, echo = TRUE}
# chargement des GHM Public 2019 et 2020
ghm_2019_2020 <- refpmsi::refpmsi("ghs_public", 2019:2020)

jeu_ghm_libelle <- jeu_ghm %>%
  # rattachement des libellés aux GHM via la jointure (ghs, annee_pmsi)
  dplyr::left_join(ghm_2019_2020 %>% dplyr::select(ghs,ghm_lib,annee_pmsi),
                   by = c("ghs" = "ghs", "annee_rss" = "annee_pmsi"))
jeu_ghm_libelle
```

### Rattachement DMS nationale aux séjours  

Dans un premier temps, on rattache les DMS nationales issues d'OVALIDE MCO à chaque séjour.  

Puis on compare la DS des séjours avec ces DMS nationales pour les séjours pour lesquels cela a un sens (séjours avec une DS > 0).  

```{r ghm_dms_affichage, eval = TRUE, echo = TRUE}
# Chargement des DMS nationales des années PMSI 2019 et 2020
dms_nat <- refpmsi::refpmsi("ovalide_ghminfo_dgf", 2019:2020) %>% dplyr::select(ghm,dms,annee_pmsi)
dms_nat

jeu_ghm_dms <- jeu_ghm %>%
  # rattachement des DMS OVALIDE
  dplyr::left_join(dms_nat, by = c("ghm" = "ghm", "annee_rss" = "annee_pmsi")) %>%
  # nouvelle variable ecart_dms
  # nouvelle variable ratio_ecart_dms. = NA pour les cas jp = 0
  dplyr::mutate(ecart_dms = jp - dms,
                ratio_ecart_dms = ifelse(jp != 0L, round(jp/dms,2), NA_real_))
jeu_ghm_dms %>% print(n = 15, width = Inf)
```

Enfin, on peut filtrer les séjours qui ont une DS >= 2,5 x la DMS nationale de leur GHM pour repérer des séjours, à priori, particulièrement longs.  

```{r ghm_dms_2.5_affichage, eval = TRUE, echo = TRUE}
sej_2.5_dms <- jeu_ghm_dms %>% dplyr::filter(ratio_ecart_dms >= 2.5)
sej_2.5_dms %>% print(width = Inf)
```

### Case mix en DA (Domaine d'Activité) des séjours  

```{r case_mix_da_affichage, eval = TRUE, echo = TRUE}
case_mix_da <- jeu_ghm %>%
  # rattachement des codes DA aux séjours
  dplyr::left_join(refpmsi::refpmsi("ghm_regroupement",2019:2020) %>% dplyr::select(ghm,da,da_lib,annee_pmsi),
                   by = c("ghm"= "ghm", "annee_rss" = "annee_pmsi")) %>%
  # regroupement en DA
  group_by(da,da_lib) %>%
  # calcul du nombre de RUM et du nombre de séjours par DA
  dplyr::summarise(n_rum = dplyr::n(),
                   n_sej = dplyr::n_distinct(no_rss),
                   .groups = "drop")
case_mix_da
```

### Séjours et gradation des prises en charge ambulatoires 

Dans un premier temps, on repère les séjours groupés dans un GHM concerné par la gradation des prises en charge ambulatoires et on rattache le GHS plein et le GHS intermédiaire.    

```{r ghm_gradation_affichage, eval = TRUE, echo = TRUE}
sej_ghm_gradation_ambulatoire <- jeu_ghm %>%
  # filtre sur l'année 2020, seule année concernée dans notre data set
  dplyr::filter(annee_rss == 2020) %>%
  # rattachement GHS plein et GHS intermédiaire pour les GHM concernés
  dplyr::left_join(refpmsi::refpmsi("ghm_intermediaire"),
                   by = c("ghm" = "ghm_intermediaire", "annee_rss" = "annee_pmsi")) %>%
  # filtre sur les séjours concernés
  dplyr::filter(!is.na(ghs_plein))
sej_ghm_gradation_ambulatoire
```

Dans un second temps, on repère les seuls séjours classés dans un GHS intermédiaire  

```{r ghs_intermediaire_affichage, eval = TRUE, echo = TRUE}
sej_ghs_intermediaire <- sej_ghm_gradation_ambulatoire %>%
  # filtre sur les séjours dont le GHS = le GHS intermédiaire associé
  dplyr::filter(ghs == ghs_intermediaire)
sej_ghs_intermediaire
```

### Liste des codes CIM-10 d'une liste D  

```{r mco_fg_listes_chargement_affichage, eval = TRUE, echo = TRUE}
# Chargement du référentiel des listes D et A de l'algorithme de groupage MCO V2021
mco_fg_listes <- refpmsi::refpmsi("mco_fg_listes", 2021)
mco_fg_listes
```

On choisit d'extraire les codes CIM-10 de la liste D-0401 ""Bronchite ou asthme"  

Le DP d'un séjour appartenant à cette liste amène le séjour concerné en racine 04M03 "Bronchites et asthme, âge supérieur à 17 ans" ou 04M02 "Bronchites et asthme, âge inférieur à 18 ans"  

```{r d_0401_affichage, eval = TRUE, echo = TRUE}
liste_D_0401 <- mco_fg_listes %>%
  # on ne garde que des variables qui nous intéressent pour une liste en D
  dplyr::select(mco_fg_liste_code, mco_fg_liste_lib, mco_fg_cmd, mco_fg_code) %>%
  dplyr::filter(mco_fg_liste_code == "D-0401")
liste_D_0401
```

Script similaire pour extraire les actes CCAM PMSI d'une liste A.  

### Diagnostics d'entrée d'une CMD  

On choisit d'extraire les diags d'entrée de la CMD 01  

```{r cmd_01_affichage, eval = TRUE, echo = TRUE}
# on a chargé le référentiel mco_fg_listes dans la variable mco_fg_listes
diag_cmd_01 <- mco_fg_listes %>%
  dplyr::filter(mco_fg_cmd == "01", mco_fg_liste_type == "D") %>%
  # argument.keep_all = TRUE pour garder les colonnes
  dplyr::distinct(mco_fg_code, .keep_all = TRUE) %>%
  # colonnes qui nous intéressent + réordonnancement
  dplyr::select(mco_fg_code, mco_fg_cmd, mco_fg_liste_code, mco_fg_liste_lib)
diag_cmd_01
```

### Rattachement des libellés des listes D aux DP  
Niveau R avancé  

Soit un mini-jeu de données de 12 séjours avec le DP, le GHM et l'année PMSI du séjour   
```{r jeu_dp_ghm, echo = FALSE}
jeu_dp_ghm <- tibble::tibble(no_rss = seq(1:12),
                         dp_rss = c("I5010","S7220","H269","Z380",
                                    "S7200","S0600","R074","J441",
                                    "K358","R53+0","S7200","I5011"),
                         ghm_rss = c("05M091","08M041","02C05J","15M05A",
                                     "08C471","01M201","05M13T","04M202",
                                     "06C091","23M20Z","08C471","05M092"),
                         annee_rss = sample(c("2020","2021"),12,replace = TRUE))
jeu_dp_ghm
```

1ere étape : construire le tibble des diagnostics d'entrée de toutes les CMD concernées par une introduction de groupage par le DP  
```{r diag_cmd_affichage, eval = TRUE, echo = TRUE}
# on a chargé le référentiel mco_fg_listes dans la variable mco_fg_listes
diag_cmd <- mco_fg_listes %>%
  dplyr::filter(mco_fg_liste_type == "D") %>%
  # nest_by = group_by + summarise + rowwise (expérimental dplyr 1.0.7)
  dplyr::nest_by(mco_fg_cmd, .key = "diag_entree") %>%
  # dégroupage du rowwise généré par nest_by
  dplyr::ungroup() %>%
  # traitement de la list_column des diags d'entrée
  dplyr::mutate(diag_entree = purrr::map(diag_entree, ~ dplyr::distinct(.x, mco_fg_code, .keep_all = TRUE) %>% dplyr::select(c("mco_fg_code", "mco_fg_liste_code", "mco_fg_liste_lib"))))
diag_cmd
```

2eme étape : rattachement du libellé de la liste D correspondant au DP pour la CMD du séjour  

```{r jeu_dp_ghm_liste_D_affichage, eval = TRUE, echo = TRUE}
jeu_dp_ghm_liste_D <- jeu_dp_ghm %>%
  # extraction de la CMD du séjour
  dplyr::mutate(cmd_rss = stringr::str_sub(ghm_rss,1,2)) %>%
  dplyr::left_join(diag_cmd %>% tidyr::unnest(diag_entree),
                            # jonction via dp et cmd. Rappel : plusieurs listes D possibles pour un DP
                            by = c("dp_rss" = "mco_fg_code",
                                   "cmd_rss" = "mco_fg_cmd"
                                   ))
jeu_dp_ghm_liste_D
```

Remarque : pas de libellé de liste D pour le DP Z380 "Enfant unique, né à l'hôpital" d'un séjour classé dans la CMD 15 "Nouveau-nés, prématurés et affections de la période périnatale" car, dans cette CMD, le groupage ne commence pas par le DP.  

## Sources  

[Manuel de groupage GHM 2023 - Volume 1](https://www.atih.sante.fr/sites/default/files/public/content/4490/volume_1.pdf) (ATIH)  
[Arrêté tarifaire MCO 2023](https://www.legifrance.gouv.fr/download/pdf?id=wbSfyB0QarBmS_OXWPwKuVZQxHw5YMz-RNeqeEq8Hqs=) (Ministère de la Santé - Arrêté 2023)    
[Arrêté tarifaire MCO 2022](https://www.legifrance.gouv.fr/jorf/id/JORFTEXT000045530951) (Ministère de la Santé - Arrêté 2022)    
[Arrêté tarifaire MCO 2021](https://www.legifrance.gouv.fr/jorf/id/JORFTEXT000043306334) (Ministère de la Santé - Arrêté 2021)    
[Arrêté tarifaire MCO 2020](https://www.legifrance.gouv.fr/jo_pdf.do?id=JORFTEXT000041663256) (Ministère de la Santé - Arrêté 2020)  
[Arrêté tarifaire MCO 2019](https://www.legifrance.gouv.fr/jo_pdf.do?id=JORFTEXT000038219729) (Ministère de la Santé - Arrêté 2019)  
[Arrêté tarifaire MCO 2018](https://www.legifrance.gouv.fr/eli/arrete/2018/2/28/SSAH1805897A/jo/texte) (Ministère de la Santé - Arrêté 2018)  
[Regroupements des GHM et RGHM 2022](https://www.atih.sante.fr/regroupement-ghm-en-2022) (ATIH)  
[OVALIDE MCO - Tables de référence 2022](https://www.atih.sante.fr/sites/default/files/public/content/4297/ovalide.zip) (ATIH)  
[Données du volume 2 du manuel des GHS 2023](https://www.atih.sante.fr/plateformes-de-transmission-et-logiciels/logiciels-espace-de-telechargement/telecharger/gratuit/16835/3627) (ATIH)  
