---
title: "HAD"
output: rmarkdown::html_vignette
vignette: >
  %\VignetteIndexEntry{HAD}
  %\VignetteEngine{knitr::rmarkdown}
  %\VignetteEncoding{UTF-8}
---

```{r, include = FALSE}
knitr::opts_chunk$set(
  collapse = TRUE,
  comment = "#>"
)
```

```{r setup, echo = FALSE, message = FALSE}
library(refpmsi)
library(dplyr)
```

## HAD

Intitulé du référentiel : **had**

Mise à jour : 7 juin 2021.  

Liste des codes et libellés des natures du séjour, des types de lieu de domicile et des MPC en 2021 (modes de prises en charge : MPP, MPA, MPD)  

### Variables  

```{r had, echo = FALSE}

refpmsi::refpmsi("had") %>% dplyr::glimpse()

```

### Source  

[Guide méthodologie PMSI HAD 2021](https://www.atih.sante.fr/sites/default/files/public/content/4009/guide-methodo-had-2021_version_provisoire_fevrier_vf.pdf)  

## GHT Public

Intitulé du référentiel : **ght_public**  

Mise à jour : 7 juin 2021    

Liste des GHT public avec leur tarif pour les années PMSI 2017 à 2021  

### Variables  

```{r ght_dgf, echo = FALSE}

refpmsi::refpmsi("ght_public") %>% dplyr::glimpse()

```

### Source  

[Tarifs HAD (ATIH)](https://www.atih.sante.fr/tarifs-mco-et-had)  

## GHT Privé

Intitulé du référentiel : **ght_prive**

Mise à jour : 7 juin 2021  

Liste des GHT privé avec leur tarif pour les années PMSI 2017 à 2021

### Variables  

```{r ght_oqn, echo = FALSE}

refpmsi::refpmsi("ght_prive") %>% dplyr::glimpse()

```

### Source  

[Tarifs HAD (ATIH)](https://www.atih.sante.fr/tarifs-mco-et-had)  

## Modes d'entrée, modes de sortie, provenance et destination HAD

Intitulé du référentiel : **me_ms_had**

Mise à jour : 15 avril 2021.  

Liste des codes et libellés des modes d'entrée, sortie, provenance et destination en HAD en 2021  

### Variables  

```{r me_ms_had, echo = FALSE}

refpmsi::refpmsi("me_ms_had") %>% dplyr::glimpse()

```

### Source  

[Guide méthodologie PMSI HAD 2021](https://www.atih.sante.fr/sites/default/files/public/content/4009/guide-methodo-had-2021_version_provisoire_fevrier_vf.pdf)  
