---
title: "Spécialités pharmaceutiques SSR"
output: rmarkdown::html_vignette
vignette: >
  %\VignetteIndexEntry{Spécialités pharmaceutiques SSR}
  %\VignetteEngine{knitr::rmarkdown}
  %\VignetteEncoding{UTF-8}
---

```{r, include = FALSE}
knitr::opts_chunk$set(
  collapse = TRUE,
  comment = "#>"
)
```

```{r setup, echo = FALSE, message= FALSE}
library(refpmsi)
library(tibble)
library(dplyr)
```

Intitulé du référentiel : **spe_pharma_ssr**

Mise à jour : 07 août 2020  

Le référentiel comprend les spécialités pharmaceutiques SSR des 2 versions diffusées à ce jour :  
Version 2017 active du 2 janvier 2017 au 31 mai 2020  
Version 2020 active à partir du 1er juin 2020  

## Variables du référentiel  
**ucd_7** = code UCD sur 7 positions  
**ucd_13** = code UCD sur 13 positions  
**lib_ucd_ssr** = libellé de l'UCD  
**dci** = dénomination commune internationale de l'UCD  
**annee** = année correspondant à la version  

```{r var, echo = FALSE}

refpmsi::refpmsi("spe_pharma_ssr") %>% dplyr::glimpse()

```


## Sources  
["Spécialités pharmaceutiques SSR" Version 2020](https://www.atih.sante.fr/sites/default/files/public/content/2420/liste_mo_ssr_2020.xlsx)  
["Spécialités pharmaceutiques SSR" version 2017](https://www.atih.sante.fr/sites/default/files/public/content/2420/mo_ssr_maj_20171102_pf2tr_envoi_atih_20171107_v3_voriconazole.xlsx)  

## Exemples  

Soit le jeu de données suivant composé manuellement avec des variables que l'on retrouve dans un FICHCOMP "médicaments (UCD)"  

```{r jeu_ucd, echo = FALSE}

jeu_ucd <- tibble::tibble(NAS = as.integer(c(1:8,10,10,10,11,12,13,13)),
                  UCD = c("9262285","9339384","9262285","9348584","9190166",
                          "9348590","9166966","9348590","9262285","9339384",
                          "9339384","9339384","9190166","9294285","9294285"),
                  n_adm = as.integer(c(3,2,1,2,1,
                            3,2,1,2,1,
                            3,2,1,16,14)))
jeu_ucd

```


### Attribution du libellé aux UCD  


```{r lib_ucd, eval = FALSE}

# on considère que les dates d'administration du jeu de données sont >= 1 juin 2020
ucd_libelle <- jeu_ucd %>% 
  dplyr::left_join(refpmsi::refpmsi("spe_pharma_ssr") %>% 
                     dplyr::filter(annee == "2020") %>% 
                     dplyr::select(ucd_7,lib_ucd_ssr),
                   by = c("UCD" = "ucd_7"))
ucd_libelle

```


```{r lib_ucd_eval, echo = FALSE}

ucd_libelle <- jeu_ucd %>% 
  dplyr::left_join(refpmsi::refpmsi("spe_pharma_ssr") %>% 
                     dplyr::filter(annee == "2020") %>% 
                     dplyr::select(ucd_7,lib_ucd_ssr),
                   by = c("UCD" = "ucd_7"))
ucd_libelle

```

### Nouvelles spécialités pharmaceutiques SSR de la version 2020  

```{r new_ucd, eval = FALSE}

ucd_new_2020 <- refpmsi::refpmsi("spe_pharma_ssr") %>%
  # Entre 2017 et 2020, des intitulés de DCI pour un même UCD peuvent différer
  dplyr::select(ucd_7,annee) %>% 
  dplyr::with_groups(ucd_7, dplyr::filter, !any(annee == "2017"))
nrow(ucd_new_2020)
head(ucd_new_2020)

```


```{r new_ucd_eval, echo = FALSE}

ucd_new_2020 <- refpmsi::refpmsi("spe_pharma_ssr") %>%
  # Entre 2017 et 2020, des intitulés de DCI pour une même UCD peuvent différer
  dplyr::select(ucd_7,annee) %>% 
  dplyr::with_groups(ucd_7, dplyr::filter, !any(annee == "2017"))
nrow(ucd_new_2020)
head(ucd_new_2020)

```

### Case mix en DCI  

```{r case_mix_dci, eval = FALSE}

case_mix_dci <- jeu_ucd %>% 
  dplyr::left_join(refpmsi::refpmsi("spe_pharma_ssr") %>% 
                     dplyr::filter(annee == "2020") %>% 
                     dplyr::select(ucd_7,dci),
                   by = c("UCD" = "ucd_7")) %>% 
  # par DCI : nombre de NAS différents avec au moins 1 UCD, nombre d'UCD différentes, nombre total des administrations des UCD
  dplyr::with_groups(dci, dplyr::summarise, n_NAS = dplyr::n_distinct(NAS),
                     n_ucd = dplyr::n_distinct(UCD),
                     n_adm = sum(n_adm))
case_mix_dci

```

```{r case_mix_dci_eval, echo = FALSE}

case_mix_dci <- jeu_ucd %>% 
  dplyr::left_join(refpmsi::refpmsi("spe_pharma_ssr") %>% 
                     dplyr::filter(annee == "2020") %>% 
                     dplyr::select(ucd_7,dci),
                   by = c("UCD" = "ucd_7")) %>% 
  dplyr::with_groups(dci, dplyr::summarise, n_NAS = dplyr::n_distinct(NAS),
                     n_ucd = dplyr::n_distinct(UCD),
                     n_adm = sum(n_adm))
case_mix_dci

```
