---
title: "Spécialités pharmaceutiques SSR"
output: rmarkdown::html_vignette
vignette: >
  %\VignetteIndexEntry{Spécialités pharmaceutiques SSR}
  %\VignetteEngine{knitr::rmarkdown}
  %\VignetteEncoding{UTF-8}
---

```{r, include = FALSE}
knitr::opts_chunk$set(
  collapse = TRUE,
  comment = "#>"
)
```

```{r setup, echo = FALSE, message= FALSE}
library(refpmsi)
library(tibble)
library(dplyr)
```

Intitulé du référentiel : **spe_pharma_ssr**

Mise à jour : 27 février 2023  

Le référentiel comprend les spécialités pharmaceutiques SSR dans leur dernière version.  

## Variables du référentiel  
**ucd_7** = code UCD sur 7 positions  
**ucd_13** = code UCD sur 13 positions  
**ucd_lib** = libellé de l'UCD  
**denomination_commune**  

```{r var, echo = FALSE}

refpmsi::refpmsi("spe_pharma_ssr") %>% dplyr::glimpse()

```

## Source  
["Spécialités pharmaceutiques SSR" 2022 V6 - 1er août 2022](https://www.atih.sante.fr/sites/default/files/public/content/4237/med_ssr_2022_v6.xlsx)  

## Exemples  

Soit `jeu_ucd` le jeu de données suivant composé manuellement avec des variables que l'on peut retrouver dans un FICHCOMP "médicaments (UCD)" SSR   

```{r jeu_ucd, echo = FALSE}
jeu_ucd <- tibble::tibble(nas = as.integer(c(1:8,10,10,10,11,12,13,13)),
                          ucd = c("9262285","9339384","9262285","9348584","9190166",
                                  "9348590","9166966","9170583","9262285","9339384",
                                  "9339384","9339384","9190166","9294285","9294285"),
                          n_adm = as.integer(c(3,2,1,2,1,
                                               3,2,1,2,1,
                                               3,2,1,16,14)))
jeu_ucd
```

### Attribution du libellé aux UCD  


```{r lib_ucd, eval = FALSE}
library(refpmsi)
library(dplyr)

jeu_ucd_libelle <- jeu_ucd %>% 
    dplyr::left_join(refpmsi::refpmsi("spe_pharma_ssr") %>% 
                         dplyr::select(ucd_7,ucd_lib) %>% 
                         # dédoublonnage : cf cas des UCD supprimés puis réintroduits
                         # exemple avec le baclofène UCD 9170583 dans jeu_ucd
                         dplyr::distinct(),
                     by = c("ucd" = "ucd_7"))
jeu_ucd_libelle
```


```{r lib_ucd_eval, echo = FALSE}
jeu_ucd_libelle <- jeu_ucd %>% 
    dplyr::left_join(refpmsi::refpmsi("spe_pharma_ssr") %>% 
                         dplyr::select(ucd_7,ucd_lib) %>% 
                         dplyr::distinct(),
                     by = c("ucd" = "ucd_7"))
jeu_ucd_libelle
```

### Case mix en DCI  

```{r case_mix_dci, eval = FALSE}
library(refpmsi)
library(dplyr)

case_mix_dci <- jeu_ucd %>%
    dplyr::left_join(refpmsi::refpmsi("spe_pharma_ssr") %>% 
                         dplyr::select(ucd_7, denomination_commune) %>% 
                         # dédoublonnage en faisant l'hypothèse que la DCI d'un UCD ne change pas
                         dplyr::distinct(),
                     by = c("ucd" = "ucd_7")) %>%
    # regroupement par DCI
    # calcul du nombre de NAS différents avec au moins 1 UCD
    # calcul du nombre d'UCD différentes
    # calcul du nombre total des administrations des UCD
    dplyr::with_groups(denomination_commune, dplyr::summarise, n_nas = dplyr::n_distinct(nas),
                       n_ucd = dplyr::n_distinct(ucd),
                       n_adm = sum(n_adm))
case_mix_dci
```

```{r case_mix_dci_eval, echo = FALSE}
case_mix_dci <- jeu_ucd %>%
    dplyr::left_join(refpmsi::refpmsi("spe_pharma_ssr") %>% 
                         dplyr::select(ucd_7, denomination_commune) %>% 
                         dplyr::distinct(),
                     by = c("ucd" = "ucd_7")) %>%
    dplyr::with_groups(denomination_commune, dplyr::summarise, n_nas = dplyr::n_distinct(nas),
                       n_ucd = dplyr::n_distinct(ucd),
                       n_adm = sum(n_adm))
case_mix_dci
```
