---
title: "Spécialités pharmaceutiques SMR"
output: rmarkdown::html_vignette
vignette: >
  %\VignetteIndexEntry{Spécialités pharmaceutiques SMR}
  %\VignetteEngine{knitr::rmarkdown}
  %\VignetteEncoding{UTF-8}
---

```{r, include = FALSE}
knitr::opts_chunk$set(
  collapse = TRUE,
  comment = "#>"
)
```

```{r setup, echo = FALSE, message= FALSE}
library(dplyr)
library(refpmsi)
```

## Spécialités pharmaceutiques SMR  

Intitulé du référentiel : **specialites_pharmaceutiques_smr**

Mise à jour : 18 avril 2025  

Référentiel des spécialités pharmaceutiques SMR enrichi, par nos soins, avec les libellés des UCD.  

Version mars 2025  

### Variables  
**ucd_7** = code UCD sur 7 positions  
**ucd_13** = code UCD sur 13 positions  
**code_les** = code LES (Liste En Sus)  
**ucd_libelle** = libellé de l'UCD  
**denomination_commune_internationale**  = dénomination commune internationale  
**date_debut** = date de début de validité de la spécialité pharmaceutique SMR  

```{r specialites_pharmaceutiques_smr, echo = FALSE}
refpmsi::refpmsi("specialites_pharmaceutiques_smr") %>% dplyr::glimpse()
```

## Exemples  

Soit `jeu_specialites_pharmaceutiques_smr` le jeu de données suivant composé manuellement avec des variables que l'on peut retrouver dans un FICHCOMP LES SMR   

```{r jeu_specialites_pharmaceutiques_smr, echo = FALSE}
jeu_specialites_pharmaceutiques_smr <- tibble::tibble(nas = as.integer(c(1:3)),
                                                      ucd = c("9426485","9289746","9360734"),
                                                      nb_administre = as.integer(c(3,2,1)))
jeu_specialites_pharmaceutiques_smr
```

### Attribution du libellé aux spécialités pharmaceutiques SMR  

```{r libelle_specialites_pharmaceutiques_smr, eval = TRUE, echo = TRUE}
# library(dplyr)

specialites_pharmaceutiques_smr <- refpmsi::refpmsi(specialites_pharmaceutiques_smr)

jeu_specialites_pharmaceutiques_smr_libelle <- jeu_specialites_pharmaceutiques_smr %>% 
    dplyr::left_join(specialites_pharmaceutiques_smr %>% 
                         # distinct() car les code_les produisent des doublons par ucd dans le référentiel
                         dplyr::distinct(ucd_7,ucd_libelle),
                     join_by(ucd == ucd_7))
jeu_specialites_pharmaceutiques_smr_libelle
```

### Case mix spécialités pharmaceutiques SMR en DCI  

```{r case_mix_specialites_pharmaceutiques_smr_dci, eval = TRUE, echo = TRUE}
# library(dplyr)

specialites_pharmaceutiques_smr <- refpmsi::refpmsi(specialites_pharmaceutiques_smr)

casemix_specialites_pharmaceutiques_smr_dci <- jeu_specialites_pharmaceutiques_smr %>%
    dplyr::left_join(specialites_pharmaceutiques_smr %>% 
                         dplyr::select(ucd_7, denomination_commune_internationale) %>% 
                         # dédoublonnage en faisant l'hypothèse que la DCI d'un UCD ne change pas
                         dplyr::distinct(),
                     join_by(ucd == ucd_7)) %>%
    # regroupement par DCI
    # calcul du nombre de NAS différents avec au moins 1 UCD
    # calcul du nombre d'UCD différentes
    # calcul du nombre total des administrations des UCD
    dplyr::summarise(.by = denomination_commune_internationale,
                     nb_nas = dplyr::n_distinct(nas),
                     nb_ucd = dplyr::n_distinct(ucd),
                     # argument na.rm = TRUE pour gérer les situations où pas de nb_administre
                     nb_administre = sum(nb_administre, na.rm = TRUE))
casemix_specialites_pharmaceutiques_smr_dci
```

## Source  
[Spécialités pharmaceutiques SMR version mars 2025](https://sante.gouv.fr/soins-et-maladies/medicaments/professionnels-de-sante/autorisation-de-mise-sur-le-marche/la-liste-en-sus/article/referentiel-des-indications-des-specialites-pharmaceutiques-inscrites-sur-la)  
